ACORDAO-COMPLETO-2470370

ACÓRDÃO 1751/2021 ATA 27/2021 - PLENÁRIO

VISTO, relatado e discutido este acompanhamento destinado à avaliação contínua da qualidade das bases de dados da Previdência Social, especialmente quanto à concessão, manutenção e pagamento de benefícios previdenciários do Regime Geral de Previdência Social (RGPS) , administrado pelo Instituto Nacional do Seguro Social (INSS) ,
ACORDAM os Ministros do Tribunal de Contas da União, reunidos em sessão Plenária, ante as razões expostas pelo Relator, em:
9.1. determinar ao Instituto Nacional do Seguro Social, com fundamento no art. 4º, inciso I, da Resolução-TCU 315/2020, que, no prazo de um ano, adote providência com vistas à (ao) :
9.1.1. revisão cadastral dos benefícios com resultados "Não Combinado", por estarem em desacordo com a IN-INSS 77/PRES/2015, art. 515;
9.1.2. saneamento dos achados identificados nas tipologias de cadastro, por estarem em desacordo com o art. 124-D da Lei 8.213/1991;
9.1.3. revisão dos benefícios identificados na tipologia TPL BP-E00-001, por estarem em desacordo com Nota Técnica 25/2017 GT/CGIA/DATAPREV/PT/Nº76/INSS;
9.1.4. revisão dos benefícios identificados na tipologia TPL BP-E00-002, por estarem em desacordo com a IN-INSS 77/PRES/2015, art. 20;
9.1.5. revisão dos benefícios identificados na tipologia TPL BP-E00-005, por estarem em desacordo com a IN-INSS 77/PRES/2015;
9.1.6. revisão dos benefícios identificados na tipologia TPL BP-E00-007, por estarem em desacordo com a IN-INSS 77/PRES/2015, art. 517;
9.1.7. revisão dos benefícios identificados na tipologia TPL BP-E00-003, por estarem em desacordo com a IN-INSS 77/PRES/2015, art. 220, e a Nota Técnica 25/2017 GT/CGIA/DATAPREV/PT/Nº76/INSS;
9.1.8. apuração e revisão de ocorrências de incompatibilidade dos benefícios apontados pela tipologia TPL BP-E00-004 com possíveis atividades remuneradas exercidas pelos respectivos titulares, por estarem, se confirmadas, em desacordo com os arts. 42, 59 e 139, § 1º (vigente à época da concessão) , da Lei 8.213/1991, e com o art. 20, caput, da Lei 8.742/1993;
9.1.9. revisão dos benefícios identificados na tipologia TPL BP-E21-007, por estarem em desacordo com o art. 29, § 2º; e art. 41-A, §1º, da Lei 8.213/1990, e com o art. 2º da Portaria 914-Ministério da Economia/2020;
9.1.10. revisão dos benefícios identificados na tipologia TPL BP-E21-008, por estarem em desacordo com os arts. 75 e 77 da Lei 8.213/1990;
9.1.11. revisão dos benefícios identificados na tipologia TPL BP-E41-001, por estarem em desacordo com o art. 48, § 1º, da Lei 8.213/1990;
9.1.12. revisão dos benefícios identificados na tipologia TPL E31-001, dentre os concedidos administrativamente e, nos casos de concessão judicial, dentre aqueles cujas decisões tenham fixado prazo de duração, por estarem em desacordo com o art. 60, §§ 8º e 9º, da Lei 8.213/1991;
9.2. recomendar ao Instituto Nacional do Seguro Social, com fundamento no art. 11 da Resolução-TCU 315/2020, que avalie a conveniência e a oportunidade de:
9.2.1. revisar os dados cadastrais dos titulares e dos instituidores dos registros com resultado "Inconclusivo" com vistas a melhorar a qualidade da base de dados;
9.2.2. realizar procedimentos adicionais de apuração dos riscos identificados na tipologia TPL BP-E00-015 - Aposentadorias a beneficiários cujos vínculos trabalhistas não estão identificados na Rais;
9.2.3. realizar procedimentos adicionais de apuração dos riscos identificados na tipologia TPL BP-E88-001, referente à emissão de CPF a titulares do Benefício de Prestação Continuada ao Idoso em data próxima à solicitação do benefício;
9.2.4. realizar procedimentos adicionais de apuração dos riscos identificados na TPL BP-E21-001, referente aos instituidores de pensão por morte sem registro no Sisobi ou óbito na Receita Federal, identificada na Folha de Pagamentos do INSS, com vistas à adoção de providências internas;
9.2.5. realizar procedimentos adicionais de apuração dos riscos identificados na tipologia TPL BP-E31-010, referente aos Auxílios-doença com duração muito longa, identificada na Folha de Pagamentos do INSS, com vistas à adoção de providências internas;
9.3. encaminhar ao Instituto Nacional do Seguro Social os arquivos com os benefícios identificados com irregularidade e com os resultados dos cruzamentos de bases;
9.4. dar ciência deste acórdão ao Instituto Nacional do Seguro Social.

Acompanhamento de conformidade para acompanhar a concessão, manutenção e pagamento de benefícios previdenciários utilizando a metodologia da Fiscalização Contínua de Benefícios.

Ministério da Economia; Instituto Nacional do Seguro Social.

3. Interessados/Responsáveis: não há.

13.1. Ministros presentes: Ana Arraes (Presidente), Walton Alencar Rodrigues, Benjamin Zymler, Aroldo Cedraz, Raimundo Carreiro e Bruno Dantas (Relator).
13.2. Ministros-Substitutos convocados: Augusto Sherman Cavalcanti e Marcos Bemquerer Costa.
13.3. Ministros-Substitutos presentes: André Luís de Carvalho e Weder de Oliveira.

BRUNO DANTAS

Por registrar as principais ocorrências havidas no andamento do processo até o momento, resumindo os fundamentos das peças acostadas aos autos, adoto como relatório, com os ajustes necessários, a instrução da secretaria responsável pela análise da demanda (peça 20) , que contou com a anuência do corpo diretivo da unidade (peças 21 e 22) :
" (...) 
	INTRODUÇÃO
Deliberação que originou a fiscalização
8. O Relatório de Acompanhamento é decorrente de deliberação constante em Despacho de 14/10/2020, do Min. Bruno Dantas (TC Processo 034.568/2020-4, peça 5) .
Visão geral do objeto
9. O sistema previdenciário brasileiro é obrigatório e não único, possuindo regimes especializados para diferentes beneficiários. O trabalhador da iniciativa privada é filiado obrigatório ao Regime Geral de Previdência Social (RGPS) , o trabalhador do setor público é filiado exclusiva ou parcialmente aos Regimes Próprios de Previdência Social (RPPS) - federal, estaduais, distrital e municipais, já os militares possuem regime de proteção social vinculado diretamente aos encargos financeiros da União. Paralelamente, existe a previdência complementar de natureza facultativa.
10. A gestão do RGPS está unificada na autarquia federal Instituto Nacional do Seguro Social (INSS) , atualmente vinculada ao Ministério da Economia, que realiza os procedimentos de concessão, manutenção, pagamento e controle de benefícios previdenciários. Os benefícios pagos pelo INSS no RGPS representaram cerca de R$ 53 bilhões e 36 milhões de benefícios a cada mês, totalizando mais de R$ 600 bilhões em 2020.
11. Este relatório de acompanhamento trata exclusivamente de benefícios previdenciários do RGPS administrado pelo INSS. O escopo do trabalho foram as folhas de pagamentos (denominada 'Maciça') do período de junho de 2020 e dezembro de 2020, a fim de verificar qual evolução no comportamento dos dados entre esse período.
Objetivo e questões de auditoria
12. Este relatório de acompanhamento tem por objetivo estabelecer estratégia para a avaliação contínua da qualidade das bases de dados da Previdência Social, contribuir para o fortalecimento do controle dos benefícios e estabelecer parceria com os gestores federais.
13. A partir do objetivo do trabalho e a fim de avaliar em que medida os recursos estão sendo aplicados de acordo com a legislação pertinente, formularam-se as questões de auditoria adiante indicadas:
14. Questão 1: Os bancos de dados utilizados pelo INSS possuem informações com alto nível de qualidade?
15. Questão 2: Os benefícios previdenciários possuem indícios de irregularidade ou fraude?
Metodologia utilizada e limitações inerentes à auditoria
16. O trabalho foi realizado em conformidade com as Normas de Auditoria do Tribunal de Contas da União (Portaria-TCU 280 de 8 de dezembro de 2010, alterada pela Portaria-TCU 168 de 30 de junho de 2011) e com observância aos Padrões de Auditoria de Conformidade estabelecidos pelo TCU (Portaria-Segecex 26 de 19 de outubro de 2009) e ao Manual de Acompanhamento do TCU. (Portaria-Segecex 27 de 9 de dezembro de 2016) .
17. A folha de pagamento do RGPS do INSS é denominada Maciça e elaborada pela Empresa de Tecnologia e Informações da Previdência (Dataprev) . Atualmente, a Maciça possui cerca de 36 milhões de registros por mês, totalizando cerca de R$ 53 bilhões a cada mês, sendo esses valores continuamente crescentes. Tem-se, portanto, alto volume de recursos financeiros e extrema pulverização, tornando inviável auditoria por análise convencional de documentos.
18. A auditoria necessita de ferramentas automatizadas de análise de dados e tecnologia da informação visando velocidade, volume e variedade no processo de trabalho, no que se convenciona chamar Big Data.
19. O trabalho é realizado mediante metodologia interna denominada Fiscalização Contínua de Benefícios (FCB) e faz uso intensivo de ferramentas de tecnologia da informação e análise de dados disponíveis ao TCU. A metodologia FCB está descrita na peça 8.
20. A FCB é um encadeamento de etapas e culmina em um conjunto de benefícios com alta probabilidade de apresentar algum tipo de problema ou erro, os quais são encaminhados, após a apreciação do relatório pelo TCU, ao INSS para que faça sua análise e adote providência ideal, que pode chegar à revisão e exclusão do benefício da Maciça.
21. A primeira etapa da FCB é a obtenção dos dados brutos mediante acordo de cooperação ou instrumento congênere com o INSS e outros órgãos, tais como a Receita Federal do Brasil (RFB) e o Tribunal Superior Eleitoral (TSE) .
22. A segunda etapa é a transferência desses dados brutos para o ambiente computacional do TCU. A terceira etapa consiste em tratar os dados e avaliar sua credibilidade para que possam ser utilizados nos cruzamentos de dados.
23. A quarta etapa consiste na análise em profundidade das informações coletadas, elaborando as tipologias, ou seja, os cruzamentos de bancos de dados e as filtragens específicas de campos. Trata-se da atividade mais robusta porque exige conhecimento das regras do negócio para fornecer indício de erro ou fraude.
24. Nessa etapa também pode ocorrer a construção de indicadores gerenciais e a elaboração de modelo preditivo de fraude, fazendo uso de conhecimento estatístico e de mineração de dados.
25. A conclusão da análise consiste em consolidar todo o conhecimento em documentos uteis para o público interno e externo, cujo principal componente é o Relatório de Acompanhamento a ser apreciado pelo TCU.
26. A proposta de encaminhamento é finalmente elaborada para que a conclusão do trabalho possa ser utilizada e entendida pelo maior número de atores e transformada em ação.
27. Perpassando esse processo há o objetivo comum em automatizar todo o processo da FCB. Significa sempre entender a metodologia sob o enfoque da reutilização do conhecimento já enraizado e com crescente poder de processamento computacional e estatístico. O bom nível de automação significa que as tipologias podem ser executadas para qualquer período, bastando ter os dados de entrada, com mínimo esforço e pouca intervenção.
28. Não houve limitações inerentes à execução dos procedimentos de auditoria.
Volume de recursos fiscalizados
29. Maciça junho de 2020: R$ 53.422.354.966,05
30. Maciça dezembro de 2020: R$ 53.914.212.330,75
31. Total: R$ 107.336.567.296,80
Benefícios estimados da fiscalização
32. O benefício financeiro estimado para a presente auditoria é de R$ 2.717.436.333,00.
EXAME TÉCNICO
CREDIBILIDADE DAS INFORMAÇÕES DA MACIÇA
Objetivo
33. A credibilidade das informações está condicionada à qualidade dos dados, cujas falhas não refletem por si só prejuízo financeiro, mas afetam a higidez do banco de dados, indicam deficiências nos controles internos e podem ser indícios de pagamento indevido (erro ou fraude) . Os dados foram avaliados quanto aos seis atributos de credibilidade: completude, unicidade, validade, consistência, acurácia e uniformidade.
34. A completude é a verificação da existência de registros com dados faltantes. Há casos em que essa falta é justificável, por exemplo, para beneficiário menor de idade não há obrigatoriedade do preenchimento do título de eleitor.
35. A unicidade verifica se existe duplicidade no campo de identificação principal do registro. Por exemplo, mesmo CPF para dois beneficiários distintos.
36. A validade busca identificar a adesão às regras prévias de preenchimento dos campos. Por exemplo, se campos numéricos contém letras; se o número de CPF atende aos dígitos verificadores; se todas as datas são válidas.
37. A consistência confronta diferentes campos do mesmo banco de dados, cujos resultados deveriam ser congruentes. Por exemplo: o código de endereçamento postal (CEP) deve ser congruente com a cidade do beneficiário. Também é consistência a verificação de campos relacionados. Por exemplo: determinado campo deve ser preenchido com 1 ou 0, alfabetizado ou não alfabetizado, respectivamente, é erro de consistência preencher com 1, mas não possuir no cadastro o número do diploma escolar.
38. A acurácia é o confronto entre dados obtidos de diferentes bancos de dados. Por exemplo: nome, nome da mãe e data de nascimento da Maciça podem ser comparados com seus equivalentes nos bancos de dados da Receita Federal.
39. A uniformidade verifica se campos com informações quantitativas mantêm um padrão de medida. Esses testes podem ser feitos a campos numéricos monetários (descrições em Reais, Centavos, Dólares, Cruzeiros) ou baseados em outras unidades (quilo, litro, resma) .
Dados Utilizados
40. A credibilidade dos dados utilizou a Maciça de junho e dezembro de 2020, enviadas pelo INSS com base no Acordo de Cooperação entre TCU e INSS (TC Processo 042.036/2018-6) .
41. Foram removidos os registros referentes a pensão alimentícia (CS_PA=3) , sendo mantido o registro do titular responsável pelo pagamento da pensão. A exclusão é necessária para evitar duplicidade, uma vez que a pensão alimentícia consta na Maciça juntamente com o titular.
42. A Maciça de dezembro de 2020 possui o registro de 35.660.931 benefícios e a Tabela 1 apresenta os principais benefícios pagos pelo INSS.
Tabela 1. Maciça: principais benefícios, percentual e percentual acumulado
	Espécie
	Descrição
	Qtd.
	Percentual

	41
	APOSENTADORIA POR IDADE
	11.197.321
	31,40%
	31,40%

	21
	PENSAO POR MORTE PREVIDENCIARIA
	7.422.855
	20,82%
	52,22%

	42
	APOSENTADORIA POR TEMPO DE CONTRIBUICAO
	6.001.846
	16,83%
	69,05%

	32
	APOSENTADORIA INVALIDEZ PREVIDENCIARIA
	3.220.409
	9,03%
	78,08%

	87
	AMP. SOCIAL PESSOA PORTADORA DEFICIENCIA
	2.579.774
	7,23%
	85,31%

	88
	AMPARO SOCIAL AO IDOSO
	2.096.956
	5,88%
	91,19%

	31
	AUXÍLIO DOENCA PREVIDENCIARIO
	804.075
	2,25%
	93,44%

	46
	APOSENTADORIA ESPECIAL
	413.393
	1,16%
	94,60%

	01
	PENSAO POR MORTE DE TRABALHADOR RURAL
	358.873
	1,01%
	95,61%

	94
	AUXÍLIO ACIDENTE
	337.759
	0,95%
	96,56%

Fonte: elaboração própria.
	Completude
	2020/06
	2020/12
	Variação

		Qtd.
	%
	Qtd.
	%
	%

	015.D2_DER
	285.450
	0,80%
	273.127
	0,76%
	-0,04%

	016.D2_DIB
	0
	0,00%
	0
	0,00%
	0,00%

	017.D2_DDB
	0
	0,00%
	0
	0,00%
	0,00%

	018.D2_DCB
	-
	-
	-
	-
	- 

	019.D2_DIP
	13.430
	0,04%
	12.908
	0,04%
	0,00%

	020.D2_INI_INCAPAC
	-
	-
	-
	-
	- 

	021.D2_INICIO_DOENCA
	-
	-
	-
	-
	- 

	023.D2_OBITO_RECLUSAO
	-
	-
	-
	-
	- 

	033.CS_DIAGNOSTICO_N
	-
	-
	-
	-
	- 

	034.CS_DIAGNOSTICO_1
	-
	-
	-
	-
	- 

	038.CS_DESPACHO
	0
	0,00%
	0
	0,00%
	0,00%

	044.NM_TITULAR_BENEF_T
	52
	0,00%
	332
	0,00%
	0,00%

	045.NM_MAE_T
	2.849
	0,01%
	3.141
	0,01%
	0,00%

	046.NU_CPF_T
	21.351
	0,06%
	21.720
	0,06%
	0,00%

	047.ID_NIT_T
	11.604
	0,03%
	11.541
	0,03%
	0,00%

	048.DT_NASCIMENTO_T
	1.369
	0,00%
	1.560
	0,00%
	0,00%

	067.D2_OBITO_T
	-
	-
	-
	-
	- 

	068.NM_INSTITUIDOR_I
	-
	-
	-
	-
	- 

	069.NM_MAE_I
	-
	-
	-
	-
	- 

	070.NU_CPF_I
	-
	-
	-
	-
	- 

	071.ID_NIT_I
	-
	-
	-
	-
	- 

	072.DT_NASCIMENTO_I
	-
	-
	-
	-
	- 

	079.NU_TIT_ELEITOR_I
	-
	-
	-
	-
	- 

	081.CS_SEXO_I
	-
	-
	-
	-
	- 

	082.D2_OBITO_I
	-
	-
	-
	-
	- 

Verificação da Unicidade
43. A chave primária da Maciça é o campo NU_NB que identifica cada benefício pago. O teste apresentou unicidade íntegra.
Verificação da Uniformidade
44. Todos os campos monetários estão representados em Reais. Portanto, não foi necessário nem plausível realizar teste de uniformidade.
Verificação da Completude, Validade e Consistência
45. Os atributos de completude, validade e consistência foram analisados utilizando o dicionário de dados da Maciça (peça 7) contendo informação sobre todos os campos do banco de dados, tais como tamanho, tipo, valor possível, dentre outras. Uma análise de todos os campos utilizados na verificação da credibilidade está disponível no Anexo I.
46. As tabelas abaixo apresentam os campos que são relevantes para esta auditoria ou possuem, isoladamente, percentual elevado de falha. Os campos em que o teste não é necessário, por exemplo, preenchimento facultativo, estão marcados com o sinal '-'.
47. As colunas apresentam o percentual de registros com falhas para os meses de junho e dezembro de 2020. Por exemplo, para o campo 015.D2_DER (data de entrada do requerimento do benefício) pode-se afirmar que 0,80% apresenta problema de completude (não estão preenchidos) em junho de 2020, tendo diminuído o percentual para 0,76% em dezembro de 2020. Para esse mesmo campo, a falha em validade (data é inválida, como 31/11/1971) obteve a mesma variação. E a falha em consistência (data do requerimento posterior à data da concessão) variou de 0,90% para 0,86%.
Tabela 2. Análise de credibilidade da Maciça: Completude
Fonte: elaboração própria.
Tabela 3. Análise de credibilidade da Maciça: Validade
	Validade
	2020/06
	2020/12
	Variação

		Qtd.
	%
	Qtd.
	%
	%

	015.D2_DER
	285.451
	0,80%
	273.128
	0,76%
	-0,04%

	016.D2_DIB
	0
	0,00%
	0
	0,00%
	0,00%

	017.D2_DDB
	1
	0,00%
	1
	0,00%
	0,00%

	018.D2_DCB
	6
	0,00%
	5
	0,00%
	0,00%

	019.D2_DIP
	13.430
	0,04%
	12.908
	0,04%
	0,00%

	020.D2_INI_INCAPAC
	0
	0,00%
	0
	0,00%
	0,00%

	021.D2_INICIO_DOENCA
	52
	0,00%
	51
	0,00%
	0,00%

	023.D2_OBITO_RECLUSAO
	0
	0,00%
	0
	0,00%
	0,00%

	033.CS_DIAGNOSTICO_N
	733.465
	2,06%
	705.097
	1,96%
	-0,10%

	034.CS_DIAGNOSTICO_1
	768.333
	2,15%
	739.520
	2,06%
	-0,10%

	038.CS_DESPACHO
	317.407
	0,89%
	313.370
	0,87%
	-0,02%

	044.NM_TITULAR_BENEF_T
	52
	0,00%
	332
	0,00%
	0,00%

	045.NM_MAE_T
	-
	-
	-
	-
	
	046.NU_CPF_T
	21.351
	0,06%
	21.720
	0,06%
	0,00%

	047.ID_NIT_T
	11.604
	0,03%
	11.541
	0,03%
	0,00%

	048.DT_NASCIMENTO_T
	5.147
	0,01%
	4.866
	0,01%
	0,00%

	067.D2_OBITO_T
	10
	0,00%
	10
	0,00%
	0,00%

	068.NM_INSTITUIDOR_I
	-
	-
	-
	-
	- 

	069.NM_MAE_I
	-
	-
	-
	-
	- 

	070.NU_CPF_I
	-
	-
	-
	-
	- 

	071.ID_NIT_I
	-
	-
	-
	-
	- 

	072.DT_NASCIMENTO_I
	297.616
	0,83%
	282.374
	0,78%
	-0,05%

	079.NU_TIT_ELEITOR_I
	0
	0,00%
	0
	0,00%
	0,00%

	081.CS_SEXO_I
	88
	0,00%
	88
	0,00%
	0,00%

	082.D2_OBITO_I
	15
	0,00%
	16
	0,00%
	0,00%

Fonte: elaboração própria.
Tabela 4. Análise de credibilidade da Maciça: Consistência
	Consistência
	2020/06
	2020/12
	Variação

		Qtd.
	%
	Qtd.
	%
	%

	015.D2_DER
	321.648
	0,90%
	308.168
	0,86%
	-0,05%

	016.D2_DIB
	22.694
	0,06%
	20.009
	0,06%
	-0,01%

	017.D2_DDB
	320.749
	0,90%
	307.304
	0,85%
	-0,05%

	018.D2_DCB
	3.041
	0,01%
	1.265
	0,00%
	-0,01%

	019.D2_DIP
	22.190
	0,06%
	20.996
	0,06%
	0,00%

	020.D2_INI_INCAPAC
	1.399
	0,00%
	1.370
	0,00%
	0,00%

	021.D2_INICIO_DOENCA
	6.699
	0,02%
	6.610
	0,02%
	0,00%

	023.D2_OBITO_RECLUSAO
	19.684
	0,06%
	17.303
	0,05%
	-0,01%

	033.CS_DIAGNOSTICO_N
	721.036
	2,02%
	692.918
	1,93%
	-0,10%

	034.CS_DIAGNOSTICO_1
	755.848
	2,12%
	727.288
	2,02%
	-0,10%

	038.CS_DESPACHO
	-
	-
	-
	-
	- 

	044.NM_TITULAR_BENEF_T
	-
	-
	-
	-
	- 

	045.NM_MAE_T
	-
	-
	-
	-
	- 

	046.NU_CPF_T
	-
	-
	-
	-
	- 

	047.ID_NIT_T
	-
	-
	-
	-
	- 

	048.DT_NASCIMENTO_T
	-
	-
	-
	-
	- 

	067.D2_OBITO_T
	31.895
	0,09%
	8.025
	0,02%
	-0,07%

	068.NM_INSTITUIDOR_I
	1.125.655
	3,16%
	1.080.366
	3,00%
	-0,15%

	069.NM_MAE_I
	0
	0,00%
	0
	0,00%
	0,00%

	070.NU_CPF_I
	0
	0,00%
	0
	0,00%
	0,00%

	071.ID_NIT_I
	0
	0,00%
	0
	0,00%
	0,00%

	072.DT_NASCIMENTO_I
	0
	0,00%
	0
	0,00%
	0,00%

	079.NU_TIT_ELEITOR_I
	-
	-
	-
	-
	- 

	081.CS_SEXO_I
	0
	0,00%
	0
	0,00%
	0,00%

	082.D2_OBITO_I
	401.077
	1,12%
	381.308
	1,06%
	-0,06%

Fonte: elaboração própria.
48. Para os campos de identificação única, por exemplo, 046.NU_CPF_T e 047.ID_NIT_T que representam as informações do CPF e do NIT e são importantes para garantir o cruzamento de dados eficaz, observou-se em dezembro de 2020 percentual de falha em completude e validade de 0,06% para o CPF, cerca de 21 mil titulares com o CPF não preenchido ou inválido, redução de 15% em relação ao exercício 2019. Já o campo NIT apresentou percentual de falha de 0,03%, cerca de 13 mil titulares com NITs inválidos ou não preenchidos, redução de 11% em relação ao exercício 2019.
49. Para os campos 033.CS_DIAGNOSTICO_N e 034.CS_DIAGNOSTICO_1, cerca de 2% dos benefícios apresentam falhas nos testes de validade e de consistência. São preenchidos conforme a padronização da CID-10 - Classificação Internacional de Doenças e Problemas Relacionados à Saúde, publicada pela Organização Mundial de Saúde (OMS) que define a codificação de doenças e outros problemas relacionados à saúde. A análise demonstrou que, para as espécies de benefícios por incapacidade, os dois campos que deveriam indicar a enfermidade estão nulos ou com códigos desatualizados.
50. Na Maciça de dezembro de 2020, os campos do titular do benefício (campos 44 ao 67) apresentam percentual de falha próximo a zero. O percentual mais elevado ocorre nas informações sobre o instituidor de benefício, no campo 068.NM_INSTITUIDOR_I que indica falha de consistência em 3,00% dos registros, decorrente do uso de nomes inválidos como 'desconhecido', 'a pesquisar', 'sem nome'.
51. De modo geral, os campos da Maciça apresentam bom nível de credibilidade para completude, validade e consistência. Na presente auditoria optou-se por um percentual máximo tolerável de 2% para as falhas de credibilidade.
Verificação da Acurácia
52. O atributo de acurácia foi verificado pela comparação da Maciça com as bases de CPF, da Receita Federal, e do Título de Eleitor, do Tribunal Superior Eleitoral. A metodologia utilizada está descrita no Anexo II.
53. Os registros da Maciça possuem os dados cadastrais de diferentes indivíduos: i) Titular (quem possui o direito ao benefício) ; ii) Instituidor (quem deu origem ao benefício, por exemplo: pensão por morte) ; iii) Procurador e iv) Representante. Conforme a Instrução Normativa INSS 77/2015, art. 515, §4, é obrigatória a inclusão do número de CPF para os diferentes indivíduos da base. Dessa forma, os registros com falhas no campo CPF indicam automaticamente problema de acurácia, enquanto a comparação com o Título de Eleitor tem o objetivo de aumentar a credibilidade das informações, ao confirmar os dados em mais de uma fonte.
54. As Tabela 5 e Tabela 6 apresentam o resultado da acurácia para todos os indivíduos da Maciça. Os resultados da comparação foram classificados conforme o Critério de Certeza e pela Data de Despacho do Benefício (DDB) .
55. O Critério de Certeza é composto por sete faixas, conforme a qualidade da informação:
a) 0 - Comparação direta: os registros são iguais entre as bases, a partir de uma comparação direta de strings;
b) 1 - Combinado CPF e TE: os registros são referentes à mesma pessoa entre as bases, porém foram utilizadas técnicas de data quality;
c) 2 - Combinado CPF, TE não encontrado: os registros da Maciça e do CPF são referentes à mesma pessoa e o Título de Eleitor não foi informado ou não foi identificado na base do Título de Eleitor;
d) 3 - Combinado TE, CPF não encontrado: os registros da Maciça e do Título de Eleitor são referentes à mesma pessoa e o CPF não foi informado ou não foi identificado na base de CPF;
e) 4 - Combinado CPF, inconclusivo ou não combinado TE: os registros da Maciça e do CPF são referentes à mesma pessoa e, para o Titular de Eleitor, são pessoas diferentes ou o resultado é inconclusivo;
f) 5 - Combinado TE, inconclusivo ou não combinado CPF: os registros da Maciça e do Título de Eleitor são referentes à mesma pessoa e, para o CPF, são pessoas diferentes ou o resultado é inconclusivo;
g) 6 - Inconclusivo: para o CPF e o Título de Eleitor não é possível afirmar ou negar que os registros são da mesma pessoa;
h) 7 - Não combinado CPF e TE: os registros da Maciça não correspondem à mesma pessoa na base de CPF e do Título de Eleitor.
56. Considerando que a informação do CPF é obrigatória, os registros com Critério de Certeza 0, 1, 2 e 4 são classificados como 'Combinado'. Os registros com critério 6 são classificados como 'Inconclusivo' e a sua atualização é recomendada, enquanto os registros com critério 3, 5 e 7 são classificados como 'Não Combinado' e devem ser revisados.
57. A análise de acurácia, para a referência de dezembro de 2020, identificou que 88,45% dos registros obtiveram o resultado 'Combinado', sendo que esse valor sobe para 93,78% para os registros com a data do despacho do benefício (DDB) menor ou igual a cinco anos. Os registros classificados como 'Não Combinado' correspondem a 11,10% da base e 5,98% para os registros com DDB menor ou igual a cinco anos.
58. Chama atenção o aumento significativo de registros 'Não Combinado' entre junho e dezembro de 2020, passando de 3,16% para 11,10%. Nesse período foi instituído o Auxílio Emergencial em virtude da pandemia Covid-19 e muitas alterações foram feitas no banco de dados de CPF da RFB a fim de atender à necessidade daquele momento. É possível que essa elevação de 'Não Combinados' esteja ligada a esse evento. Convém indicar que este TCU possui trabalho específico de acompanhamento de dados quanto ao Auxílio Emergencial (TC Processo 016.834/2020-8) , no qual estão sendo tratadas essas consequências na base CPF.
Tabela 5. Resultado da Comparação: Maciça (todos os indivíduos) 
	Critério Certeza
	2020/06
	2020/12

		Total
	DDB < 5anos
	Total
	DDB < 5anos

	Comparação direta
	0
	23.720.606
	7.919.645
	24.046.772
	7.994.148

	Combinado CPF e TE
	1
	7.078.360
	2.239.316
	10.235.766
	2.850.403

	Combinado CPF, TE não encontrado
	2
	6.630.908
	1.221.219
	7.177.665
	1.267.901

	Combinado TE, CPF não encontrado
	3
	465
	193
	487
	200

	Combinado CPF, não combinado TE
	4
	95.186
	24.248
	137.220
	30.070

	Combinado TE, não combinado CPF
	5
	108.307
	29.612
	157.394
	37.144

	Inconclusivo
	6
	158.570
	25.358
	210.903
	30.612

	Não combinado CPF e TE
	7
	1.122.745
	8.543
	5.062.606
	737.352

	Total
	38.915.147
	11.468.134
	47.028.813
	12.947.830

Fonte: elaboração própria.
Tabela 6. Resumo da Comparação: Maciça (todos os indivíduos) 
		2020/06
	2020/12

		Total
	DDB < 5anos
	Total
	DDB < 5anos

	Combinado
	37.525.060
	96,43%
	11.404.428
	99,44%
	41.597.423
	88,45%
	12.142.522
	93,78%

	Inconclusivo
	158.570
	0,41%
	25.358
	0,22%
	210.903
	0,45%
	30.612
	0,24%

	Não Combinado
	1.231.517
	3,16%
	38.348
	0,33%
	5.220.487
	11,10%
	774.696
	5,98%

	Total
	38.915.147
	100,00%
	11.468.134
	100,00%
	47.028.813
	100,00%
	12.947.830
	100,00%

Fonte: elaboração própria.
59. As Tabela 7 e Tabela 8 apresentam os resultados da acurácia apenas para os registros dos Titulares de benefícios na Maciça. Para a base de dezembro de 2020, a análise identificou que 89,95% dos registros de Titular obtiveram o resultado 'Combinado', sendo que esse valor foi de 93,52% para os registros com DDB menor a cinco anos. Os registros classificados como 'Não Combinado' correspondem a 9,67% da base e 6,26% para os registros com DDB menor ou igual a cinco anos.
Tabela 7. Resultado da Comparação: Titular
	Critério Certeza
	2020/06
	2020/12

		Total
	DDB < 5anos
	Total
	DDB < 5anos

	Comparação direta
	0
	21.682.990
	6.811.142
	21.890.217
	6.830.587

	Combinado CPF e TE
	1
	6.378.417
	1.879.063
	9.402.950
	2.417.620

	Combinado CPF, TE não encontrado
	2
	3.485.885
	920.063
	3.873.898
	960.930

	Combinado TE, CPF não encontrado
	3
	376
	178
	396
	182

	Combinado CPF, não combinado TE
	4
	89.500
	22.150
	130.500
	27.445

	Combinado TE, não combinado CPF
	5
	100.522
	25.774
	148.140
	32.460

	Inconclusivo
	6
	102.598
	19.574
	148.935
	24.343

	Não combinado CPF e TE
	7
	35.210
	1.323
	3.645.800
	652.289

	Total
	31.875.498
	9.679.267
	39.240.836
	10.945.856

Fonte: elaboração própria.
Tabela 8. Resumo da Comparação: Titular
		2020/06
	2020/12

	Total
	DDB < 5anos
	Total
	DDB < 5anos

	Combinado
	31.636.792
	99,25%
	9.632.418
	99,52%
	35.297.565
	89,95%
	10.236.582
	93,52%

	Inconclusivo
	102.598
	0,32%
	19.574
	0,20%
	148.935
	0,38%
	24.343
	0,22%

	Não Combinado
	136.108
	0,43%
	27.275
	0,28%
	3.794.336
	9,67%
	684.931
	6,26%

	Total
	31.875.498
	100,00%
	9.679.267
	100,00%
	39.240.836
	100,00%
	10.945.856
	100,00%

Fonte: elaboração própria.
60. As Tabela 9 e Tabela 10 apresentam os resultados da acurácia para os registros dos Instituidores de benefícios na Maciça. Para a base de dezembro de 2020, a análise identificou que 80,89% dos registros de Instituidor tiveram o resultado 'Combinado' e esse valor foi de 95,2% para os registros com DDB menor ou igual a cinco anos.
61. Constata-se um percentual elevado de registros de Instituidor sem as informações cadastrais corretas. Foi identificado que 18,31% dos registros de instituidor tiveram o resultado 'Não Combinado', que indica erro ou ausência nos dados cadastrais. Para os registros recentes, com DDB menor a cinco anos, o percentual de registros 'Não Combinado' foi de 4,48%.
62. Este resultado indica erros ou inconsistências nos registros dos dados do Instituidor nos sistemas do INSS para os benefícios mais antigos, enquanto os registros mais recentes possuem um percentual menor, porém, se verifica um aumento em relação ao ciclo de 2019, que foi de 0,66% à época.
Tabela 9. Resultado da Comparação: Instituidor
	Critério Certeza
	2020/06
	2020/12

		Total
	DDB < 5anos
	Total
	DDB < 5anos

	Comparação direta
	0
	2.037.616
	1.108.503
	2.156.555
	1.163.561

	Combinado CPF e TE
	1
	699.943
	360.253
	832.816
	432.783

	Combinado CPF, TE não encontrado
	2
	3.145.023
	301.156
	3.303.767
	306.971

	Combinado TE, CPF não encontrado
	3
	89
	15
	91
	18

	Combinado CPF, não combinado TE
	4
	5.686
	2.098
	6.720
	2.625

	Combinado TE, não combinado CPF
	5
	7.785
	3.838
	9.254
	4.684

	Inconclusivo
	6
	55.972
	5.784
	61.968
	6.269

	Não combinado CPF e TE
	7
	1.087.535
	7.220
	1.416.806
	85.063

	Total
	7.039.649
	1.788.867
	7.787.977
	2.001.974

Fonte: elaboração própria.
Tabela 10. Resumo da Comparação: Instituidor
		2020/06
	2020/12

		Total
	DDB < 5anos
	Total
	DDB < 5anos

	Combinado
	5.888.268
	83,64%
	1.772.010
	99,06%
	6.299.858
	80,89%
	1.905.940
	95,20%

	Inconclusivo
	55.972
	0,80%
	5.784
	0,32%
	61.968
	0,80%
	6.269
	0,31%

	Não Combinado
	1.095.409
	15,56%
	11.073
	0,62%
	1.426.151
	18,31%
	89.765
	4,48%

	Total
	7.039.649
	100,00%
	1.788.867
	100,00%
	7.787.977
	100,00%
	2.001.974
	100,00%

Fonte: elaboração própria.
63. As principais falhas de credibilidade dos dados serão analisadas em profundidade na seção 3.4, que trata das tipologias de cadastro.
Proposta de encaminhamento
64. Determinar ao INSS, com fundamento no art. 4º, inciso I, da Resolução-TCU 315/2020, que, no prazo de um ano, proceda à revisão cadastral dos benefícios com resultados 'Não Combinado', por estar em desacordo com a IN-INSS 77/PRES/2015, art. 515.
65. Recomendar ao INSS, com fundamento no art. 11 da Resolução-TCU 315/2020, que avalie a conveniência e a oportunidade de revisar os dados cadastrais dos Titulares e dos Instituidores com resultado 'Inconclusivo' com vistas a melhorar a qualidade da base de dados.
TIPOLOGIAS DE CADASTRO
66. As tipologias de cadastro são testes substantivos desenvolvidas a partir dos resultados das seções anteriores e têm o objetivo de avaliar regras de negócio e qualidade dos dados cadastrais da Maciça. Os testes foram realizados com a utilização de ferramentas de análises de dados.
67. Foram desenvolvidas 26 tipologias com o potencial de comprometer a credibilidade de informações relevantes presentes na Maciça.
Situação Encontrada
68. A Tabela 11 apresenta os resultados das tipologias para os meses de junho e dezembro de 2020. A segunda coluna apresenta o nome da tipologia, a terceira coluna apresenta uma breve descrição do teste realizado e os resultados são divididos pelo mês de referência e pela idade do benefício (Data de Despacho do Benefício menor que cinco anos) .
Tabela 11. Tipologias de Cadastro - referência: junho e dezembro de 2020
	N.
	Nome
	Descrição
	Junho/2020
	Dezembro/2020

				Total
	DDB < 5a
	Total
	DDB < 5a

	01
	CPF com dados incompatíveis com a Receita Federal 
	Registro de pessoa na Maciça cujo resultado da comparação com o CPF e Título de Eleitor teve Critério de Certeza 3, 5 ou 7
	540.719
	1.253
	590.086
	1.452

	02
	CPF inválido 
	Registros com CPF não identificado na base da Receita Federal, número inválido ou sem a informação do CPF
	544.629
	8.533
	533.364
	7.329

	03
	NIT inválido 
	Titular ou Instituidor com NIT nulo ou que inicia com 0, 3, 4, 5, 6, 7, 8, ou 9
	312.357
	205
	298.988
	244

	04
	Maciça: titular duplicado 
	Os registros da comparação entre os Titulares da Maciça que possuem pares de registros com dados iguais (nome, nome da mãe e data de nascimento) , mas com CPF ou NIT diferente
	637
	336
	609
	332

	05
	Maciça: titular com erro no cadastro 
	Os registros da comparação entre os Titulares da Maciça que possuem a) CPF ou NIT iguais, mas com dados diferentes (nome, nome da mãe e data de nascimento) . Ex.: um mesmo titular registrado com erro de digitação no nome
	858
	46
	830
	47

	06
	Busca CPF: titular com CPF encontrado 
	Os registros que tiveram o CPF do Titular encontrado na base da Receita Federal
	1.901
	419
	53
	4

	07
	Busca CPF: instituidor com CPF encontrado 
	Os registros que tiveram o CPF do Instituidor encontrado na base da Receita Federal
	552
	33
	415
	7

	08
	CPF com situação cancelada ou nula (todas as pessoas) 
	Identifica registros com situação do CPF:
i) cancelada de ofício;
ii) cancelada por multiplicidade;
iii) nula;
vi) titular falecido
	382.779
	68.918
	101.689
	15.874

	09
	CPF com situação suspensa (todas as pessoas) 
	Registros com situação do CPF:
i) suspensa
	1.406.012
	467.179
	1.532.513
	509.277

	10
	Instituidor: com os dados do Titular 
	Registros do Instituidor com:
a) NIT ou CPF do Titular;
b) Nome e data de nascimento do Titular
	177.998
	277
	172.765
	213

	11
	Instituidor: dados incompletos 
	Registros do Instituidor sem o preenchimento de pelo menos um dos campos: (NIT ou CPF) , nome, data de nascimento ou data de óbito
	603.852
	41
	584.973
	34

	12
	Incompatibilidade entre o tratamento e a espécie 
	Registros com incompatibilidade entre a espécie do benefício e o tratamento, conforme o ANEXO IV
	1.369
	1.351
	477
	460

	13
	NIT: utilizado em benefícios com titular com diferentes CPFs 
	Registros com mesmo NIT, mas com CPF do Titular diferente
	3.668
	349
	3.298
	333

	14
	Titular: nome com caractere numérico, indevido ou com a expressão Tutor ou Curador 
	Registros de nomes com caractere numérico ou indevido, com a expressão 'tutor' ou 'curador'
	41
	0
	40
	0

	15
	Titular: data de nascimento com divergência ou zerada 
	Registro com a data de nascimento do Titular nula ou com divergência em relação a informação do CPF da Receita Federal
	202.135
	12.656
	295.277
	15.342

	16
	Titular: gênero com divergência 
	Registro com informação de gênero do Titular nula ou com divergência em relação à base CPF da Receita Federal
	242.974
	61.743
	269.626
	64.346

	17
	Titular: nome do titular igual o nome da mãe 
	Registros com o nome do titular igual ao nome da mãe
	27.275
	4.837
	27.069
	4.765

	18
	Instituidor: nome com caractere numérico, indevido ou com a expressão Tutor ou Curador 
	Registros de nomes com caractere numérico ou indevido, com a expressão 'tutor' ou 'curador'
	15
	1
	14
	1

	19
	Instituidor: data de nascimento com divergência ou zerada 
	Registro com a data de nascimento do Titular nula ou com divergência em relação a informação do CPF da Receita Federal
	182.584
	8.362
	200.550
	9.397

	20
	Instituidor: gênero com divergência 
	Registro com informação de gênero do Titular nula ou com divergência em relação à base CPF da Receita Federal
	54.191
	14.597
	57.000
	14.832

	21
	Nome da Mãe: caractere numérico, indevido ou com a expressão Tutor ou Curador (todas as pessoas) 
	Registros de nome da mãe com caractere numérico ou indevido, com a expressão 'tutor' ou 'curador', ou registro incorreto, quando não possui o nome da mãe
	18.419
	7.482
	23.541
	8.917

	22
	Procurador: com dados do titular 
	Registros do Procurador com:  a) NIT ou CPF do Titular; b) Nome e data de nascimento do Titular 
	107
	18
	43
	8

	23
	Representante Legal: com dados do titular 
	Registros do Representante Legal com:  a) NIT ou CPF do Titular; b) Nome e data de nascimento do Titular
	17.714
	3.359
	17.996
	3.299

	24
	Titular: nomes abreviados
	Registros com nomes abreviados
	186.244
	48.416
	187.109
	50.706

	25
	Nome da Mãe: nomes abreviados 
	Registros com nomes abreviados
	966.597
	381.371
	1.305.043
	473.926

	26
	Instituidor: nomes abreviados
	Registros com nomes abreviados
	30.033
	4.833
	30.007
	5.171

Fonte: elaboração própria.
Tipologias de Cadastros 01, 08 e 09 - Situação do CPF
69. A Tabela 12 apresenta os resultados das Tipologias de cadastro 01, 08 e 09, divididos pela situação do CPF e por indivíduo. A primeira linha indica os registros com o campo de CPF vazio ou que não foram validados pelo dígito verificador. A inscrição do CPF é Suspensa quando ocorre alguma inconsistência cadastral ou uma suspeita de óbito; Cancelada de Ofício quando ocorre a atribuição de mais de um número de inscrição para uma mesma pessoa, por decisão administrativa ou por determinação judicial; e Nula quando for constatada fraude.
70. Na análise de risco, os benefícios de maior risco são aqueles com Titular ou Instituidor com inscrição Nula, Cancelada de Ofício ou Cancelada por Multiplicidade e com Titular marcado como falecido pela Receita Federal. Em segundo lugar os registros com Titular ou Instituidor com a inscrição inválida ou sem preenchimento. Por último, são os registros de Titular ou Instituidor com inscrição Suspensa.
Tabela 12. Situação da Inscrição do CPF por Indivíduo da Maciça (Dezembro 2020) 
	Situação
	Titular
	Instituidor
	Procurador
	Representante

		Total
	DDB < 5
	Total
	DDB < 5
	Total
	DDB < 5
	Total
	DDB < 5

	Inválida ou sem informação
	23.781
	708
	509.694
	9.645
	144
	12
	69.019
	2.316

	Suspensa
	211.421
	23.510
	1.295.671
	334.076
	103
	7
	3.903
	546

	Titular Falecido
	36.321
	5.837
	N.A.
	N.A.
	306
	28
	7.657
	1.233

	Cancelada por Multiplicidade
	4.033
	548
	7.098
	576
	5
	1
	511
	24

	Nula
	197
	80
	64
	1
	0
	0
	3
	2

	Cancelada de ofício
	409
	183
	1.087
	35
	0
	0
	18
	1

	Total
	276.162
	30.866
	1.813.614
	344.333
	558
	48
	81.111
	4.122

Fonte: elaboração própria.
Objeto no qual o achado foi constatado
71. Folha de pagamento de benefício do INSS - Maciça de junho e dezembro de 2020.
Causa
72. Entre as possíveis causas do achado encontram-se:
a) erros de digitação ou falhas no processo de inserção dos dados cadastrais. Por exemplo, alguns benefícios sem as informações do Instituidor, possuem as informações no processo em meio físico, mas não foram inseridas no sistema;
b) falhas no processo de migração dos dados entre os sistemas do INSS. Um exemplo é a diferença no tamanho do campo de nome do sistema que gerencia os benefícios e a Maciça;
c) legislação anteriormente em vigor, que permitia o registro de beneficiário com o CPF do cônjuge;
d) ausência de regulamentação e controles internos referentes à situação da inscrição de CPF do Beneficiário;
e) inconsistências geradas pelos NITs 'faixa crítica';
f) inconsistências geradas pelos CPF de fácil memorização, que são validados pela regra do dígito verificador. Ex: 'XXX.000.001-XX' ou 'XXX.000.002-XX';
g) fraudes com falsificação documental.
Efeito
73. Banco de dados do INSS com informações imprecisas.
Critério
74. Art. 124-D da Lei 8.213/1991, incluído pela Lei 13.846/2019; layout e dicionário de dados da Maciça.
Conclusão da equipe
75. Em relação a estes achados, vê-se que são ocorrências que vem se acumulando no decorrer do tempo. Em sede do quinto ciclo da FCB, este Tribunal determinou ao INSS que apresentasse plano de ação com vistas a sanear as irregularidades identificadas nestas tipologias de cadastro, no prazo de 180 dias (item 9.1 do Acórdão 1350/2020-TCU-Plenário, sessão de 27/5/2020 - Telepresencial) .
76. Dessa forma, não obstante a complexidade da solução dessas pendências, entende-se que o órgão, diante da citada decisão, já teve tempo suficiente para o enfrentamento dessas inconsistências de cadastro. Portanto, considerando que um dos objetivos do art. 124-D da Lei 8.213/1992 é atenuar riscos e inconformidades em pagamentos de benefícios sociais, propõe-se determinação, com fundamento no art. 4, inciso I, da Resolução-TCU 315/2020, para que o INSS adote, no prazo de um ano, providências com vistas a sanear os achados identificados nas tipologias de cadastro.
Evidência
77. Lista de benefícios contida nos arquivos P_MACICA_TPL_CAD_01.txt, P_MACICA_TPL_CAD_02.txt, P_MACICA_TPL_CAD_03.txt, P_MACICA_TPL_CAD_04.txt, P_MACICA_TPL_CAD_05.txt, P_MACICA_TPL_CAD_06.txt, P_MACICA_TPL_CAD_07.txt, P_MACICA_TPL_CAD_08.txt, P_MACICA_TPL_CAD_09.txt, P_MACICA_TPL_CAD_10.txt, P_MACICA_TPL_CAD_11.txt, P_MACICA_TPL_CAD_12.txt, P_MACICA_TPL_CAD_13.txt, P_MACICA_TPL_CAD_14.txt, P_MACICA_TPL_CAD_15.txt, P_MACICA_TPL_CAD_16.txt, P_MACICA_TPL_CAD_17.txt, P_MACICA_TPL_CAD_18.txt, P_MACICA_TPL_CAD_19.txt, P_MACICA_TPL_CAD_20.txt, P_MACICA_TPL_CAD_21.txt, P_MACICA_TPL_CAD_22.txt, P_MACICA_TPL_CAD_23.txt, P_MACICA_TPL_CAD_24.txt, P_MACICA_TPL_CAD_25.txt, P_MACICA_TPL_CAD_26.txt
Proposta de encaminhamento
78. Determinar ao INSS, com fundamento no art. 4, inciso I, da Resolução-TCU 315/2020, que adote, no prazo de um ano, providências com vistas a sanear os achados identificados nas tipologias de cadastro, por estar em desacordo com o art. 124-D da Lei 8.213/1991.
TIPOLOGIAS
79. Uma tipologia é um modelo composto por regras de negócio que são desenvolvidas para realizar testes substantivos nos pagamentos de benefícios previdenciários. Por exemplo, pode-se testar se as pensões por morte ultrapassam ao teto previdenciário.
80. O resultado está tabelado para os meses de junho e dezembro de 2020, no intuito de demonstrar o comportamento das ocorrências ao longo do exercício. Outra estratificação é a quantidade total de eventos e seu subconjunto com cinco anos da data do despacho do benefício (DDB) , uma vez que casos mais antigos tendem a apresentar complexidade maior. Finalmente, consta a separação dos benefícios com origem em despacho judicial e em despachos não judiciais.
81. O efeito potencial de cada tipologia foi estimado e deve ser considerado com prudência, já que somente após a análise caso a caso pelo INSS um indício de irregularidade poderá ser confirmado. Porém, é importante quantificá-lo levando-se em conta que se não forem tomadas medidas corretivas, a eventual irregularidade se perpetuará, potencializando o dano. Algumas tipologias podem não apresentar efeito potencial financeiro ou não ser possível estimá-lo.
82. Como o benefício é pago mensalmente e sem prazo para encerramento, como regra, calculou-se o efeito potencial para treze meses (12 meses + 13º salário) , de acordo com o §1º do art. 4º da Portaria Segecex 37, de 13 de dezembro de 2018.
TPL BP-E00-001 - Benefício superior ao Teto Previdenciário ou Limite do STF
Situação encontrada
83. O objetivo é identificar os benefícios com pagamento superior ao Teto Previdenciário e, para as espécies e tratamentos listados no Anexo III do presente relatório, os casos de pagamento acima do Limite do STF.
84. A Tabela 13 apresenta os resultados da tipologia, na qual foram identificados 2.034 benefícios em junho e 1.973 em dezembro de 2020.
Tabela 13 Resultado da TPL BP-E00-001
	Referência
	2020/06
	2020/12

	Qtd. Ocorrências
	Total
	DDB < 5anos
	Total
	DDB < 5anos

	Judicial
	178
	8,75%
	4
	33,33%
	172
	8,72%
	4
	40,00%

	Não judicial
	1.856
	91,25%
	8
	66,67%
	1.801
	91,28%
	6
	60,00%

	Total
	2.034
	100,00%
	12
	100,00%
	1.973
	100,00%
	10
	100,00%

	Efeito potencial
	R$ 4.233.411,00
	R$ 4.146.399,00

Fonte: elaboração própria.
Objeto no qual o achado foi constatado
85. Folha de pagamentos do INSS.
Critério
86. Lei 8.213/1990.
87. Nota Técnica 25/2017/GT/CGIA/DATAPREV/PT/Nº76/INSS
88. O Anexo III do presente relatório foi extraído da Nota Técnica 25/2017 e contém os benefícios que podem ser superiores ao Teto Previdenciário, mas limitados ao teto do STF
Evidência
89. Lista de benefícios TPL_BP_E00_001_202006.txt e TPL_BP_E00_001_202012.txt.
Causa
90. Não foi possível delimitar uma causa específica pois os dados disponíveis na Maciça permitem o cruzamento dos dados, mas não a análise do caso concreto que gerou o benefício. Conforme informado pelos gestores: 'existem atos normativos que poderiam ser aplicados numa análise prévia destes benefícios e autorizariam a sua manutenção'. Dessa maneira, entre as possíveis causas do achado pode-se citar a multiplicidade de regras de concessão de benefícios, falhas nos registros de informações laborativas ou cadastrais.
Efeito
91. Pagamento irregular em valor superior ao Teto Previdenciário ou do STF.
92. O valor do efeito potencial foi calculado como a diferença entre o benefício e o teto e para a referência de dezembro de 2020 foi de R$ 53.903.187,00 (R$ 4.146.399,00 x 12 meses + 13°) .
Conclusão da equipe
93. Em relação ao achado, serão encaminhados aos gestores os scripts e os dados referentes aos benefícios identificados.
Proposta de encaminhamento
94. Determinar ao INSS, com fundamento no art. 4, inciso I, da Resolução-TCU 315/2020, que adote, no prazo de um ano, providências com vistas a revisão dos benefícios identificados na tipologia TPL BP-E00-001, por estar em desacordo com Nota Técnica 25/2017 GT/CGIA/DATAPREV/PT/Nº76/INSS.
TPL BP-E00-002 - Acumulação Indevida mesmo NIT ou CPF
Situação encontrada
95. O objetivo da tipologia é identificar titulares de benefícios com acumulação indevida de benefícios. Os registros foram agrupados pelo mesmo NIT ou CPF e comparados com uma matriz de benefícios acumuláveis.
96. A Tabela 14 apresenta os resultados e foram identificados 74.043 benefícios em junho de 2020 e 69.027 benefícios em dezembro de 2020.
Tabela 14. Resultado TPL BP-E00-002
	Referência
	2020/06
	2020/12

	Qtd. Ocorrências
	Total
	DDB < 5anos
	Total
	DDB < 5anos

	Judicial
	15.275
	20,63%
	2.310
	39,21%
	14.378
	20,83%
	2.264
	32,94%

	Não judicial
	58.768
	79,37%
	3.582
	60,79%
	54.649
	79,17%
	4.609
	67,06%

	Total
	74.043
	100 %
	5.892
	100 %
	69.027
	100 %
	6.873
	100 %

	Efeito potencial
	R$ 113.067.663,62
	R$ 106.444.007,84

Fonte: elaboração própria.
Objeto no qual o achado foi constatado
97. Folha de pagamentos do INSS.
Critério
98. Lei 8.213/1990, art. 29, §2º; art. 41-A, §1º.
99. IN-INSS 77/PRES/2015, arts. 528, 529, 530, 531
100. ACP 0004485-40.2016.4.01.3000
101. Nota Técnica 25/2017/GT/CGIA/DATAPREV/PT/Nº76/INSS
Evidência
102. Lista de benefícios TPL_BP_E00_002_202006.txt e TPL_BP_E00_002_202012.txt.
Causa
103. Erros cadastrais no registro do CPF e do NIT dos Titulares, que podem contribuir para o número de achados. Como exemplo, pode-se citar o uso de múltiplos CPFs com os valores '00000000191' ou '000000000ÿÿ'. Além dos erros cadastrais, pode ocorrer a concessão indevida de benefícios acumuláveis por falhas nos controles internos.
Efeito
104. Pagamento irregular de benefício.
105. O valor do efeito potencial foi calculado pela soma dos pagamentos com acumulação, divido por 2, e o montante com referência de dezembro de 2020 foi de R$ 691.886.052,00 (R$ 53.222.004,00 x 12 meses + 13°) .
Conclusão da equipe
106. Em relação às pensões alimentícias, foram excluídos da análise os registros referentes aos recebedores.
107. Em relação aos achados, foi elaborada uma matriz de acumulação entre os benefícios para evitar os falsos positivos, que será encaminhada aos gestores juntamente com os scripts e os dados referentes ao achado.
Proposta de encaminhamento
108. Determinar ao INSS, com fundamento no art. 4º, inciso I, da Resolução-TCU 315/2020, que adote, no prazo de um ano, providências com vistas à revisão dos benefícios identificados na tipologia TPL BP-E00-002, por estar em desacordo com a IN-INSS 77/PRES/2015 art. 20.
TPL BP-E00-005 - Titular ou Instituidor com Inscrição do CPF Cancelada ou Nula
Situação encontrada
109. O objetivo é identificar os benefícios que tiveram a inscrição do CPF cancelada pela Receita Federal, ou marcadas como 'Nula'. Conforme a IN RFB 1.548 de 12/2/2015, uma inscrição será declarada nula quando for constatada fraude, poderá ser declarada cancelada de ofício ou cancelada por multiplicidade, quando houver mais de uma inscrição no CPF para a mesma pessoa. Fonte: elaboração própria.
110. A Tabela 15 apresenta os resultados e foram identificados 17.854 benefícios em junho de 2020 e 19.244 em dezembro de 2020. 
Tabela 15. Resultado TPL BP-E00-005
	Referência
	2020/06
	2020/12

	Qtd. Ocorrências
	Total
	DDB < 5anos
	Total
	DDB < 5anos

	Instituidor
	Judicial
	Canc. por Multiplicidade
	768
	4,30%
	266
	10,80%
	842
	4,30%
	280
	11,20%

			Nula
	0
	0%
	0
	0%
	0
	0%
	0
	0%

			Cancelada de Ofício
	92
	0,50%
	12
	0,40%
	98
	0,50%
	16
	0,60%

		Judicial
	Canc. por Multiplicidade
	7.280
	40,70%
	716
	29,20%
	7.684
	39,90%
	724
	29,00%

			Nula
	106
	0,50%
	2
	0,00%
	106
	0,50%
	2
	0,00%

			Cancelada de Ofício
	1.238
	6,90%
	28
	1,10%
	1.298
	6,70%
	38
	1,50%

	Titular
	Judicial
	Canc. por Multiplicidade
	688
	3,80%
	202
	8,20%
	776
	4,00%
	224
	8,90%

			Nula
	8
	0,00%
	2
	0,00%
	8
	0,00%
	2
	0,00%

			Cancelada de Ofício
	88
	0,40%
	54
	2,20%
	102
	0,50%
	68
	2,70%

		Não Judicial
	Canc. por Multiplicidade
	6.562
	36,70%
	760
	31,00%
	7.250
	37,60%
	732
	29,30%

			Nula
	396
	2,20%
	154
	6,20%
	394
	2,00%
	156
	6,20%

			Cancelada de Ofício
	628
	3,50%
	252
	10,20%
	686
	3,50%
	254
	10,10%

	Total
	17.854
	100,00%
	2.448
	100,00%
	19.244
	100,00%
	2.496
	100,00%

	Efeito potencial
	R$ 24.075.385,00
	R$ 25.877.853,00

Fonte: elaboração própria.
Objeto no qual o achado foi constatado
111. Folha de pagamentos do INSS.
Critério
112. IN RFB 1.548 de 12/02/2015, Art. 21 c/c Art.17.
113. IN-INSS 77/PRES/2015, art. 515.
114. Nota Técnica 25/2017/GT/CGIA/DATAPREV/PT/Nº76/INSS
Evidência
115. Lista de benefícios TPL_BP_E00_005_202006.txt e TPL_BP_E00_005_202012.txt.
Causa
116. Falha nos controles internos do INSS para verificar a situação da inscrição do CPF do beneficiário. Falta de acesso a informações da Receita.
Efeito
117. Pagamento irregular de benefício com Titular ou Instituidor com inscrição do CPF cancelada ou nula.
118. O valor do efeito potencial foi calculado pela soma dos pagamentos indevidos e o montante para a referência de dezembro de 2020 foi de R$ 336.412.089,00 (R$ 25.877.853,00 x 12 meses + 13°) .
Conclusão da equipe
119. Os achados serão encaminhados aos gestores e, deve-se destacar, que a marcação de 'Nula' na inscrição do CPF é realizada pela Receita Federal.
Proposta de encaminhamento
120. Determinar ao INSS, com fundamento no art. 4º, inciso I, da Resolução-TCU 315/2020, que adote, no prazo de um ano, providências com vistas à revisão dos benefícios identificados na tipologia TPL BP-E00-005, por estar em desacordo com a IN-INSS 77/PRES/2015.
TPL BP-E00-007 - Titular Falecido
Situação encontrada
121. O objetivo da tipologia é identificar os benefícios cujo titular está falecido conforme informações do Sisobi.
122. A base de dados do Sisobi utilizada na comparação foi tratada com técnicas de Data Quality. Os registros foram comparados com a base de CPF para verificar a confiabilidade dos dados do Sisobi, sendo removidos os registros com baixa confiabilidade.
123. A Tabela 16 apresenta os resultados, e foram identificados 6.698 benefícios em junho de 2020 e 7.301 em dezembro de 2020.
Tabela 16. Resultado TPL BP-E00-007
	Referência
	2020/06
	2020/12

	Qtd. Ocorrências
	Total
	DDB < 5anos
	Total
	DDB < 5anos

	Judicial
	901
	13,45%
	418
	20,69%
	998
	13,67%
	429
	21,79%

	Não judicial
	5.797
	86,55%
	1.602
	79,31%
	6.303
	86,33%
	1.540
	78,21%

		6.698
	100%
	2.020
	100%
	7.301
	100%
	1.969
	100%

	Efeito potencial
	R$ 9.063.181,00
	R$ 9.265.591,00

Fonte: elaboração própria.
124. A base de dados do Sisobi com referência em dezembro de 2020 foi comparada com a base de CPF, e a Tabela 17 apresenta o resultado. O critério de certeza 0 indica os registros com dados informados iguais no Sisobi e no CPF; com critério 1 são os registros considerados combinados, mas com a utilização com técnicas de data quality; com critério 2, não foi possível afirmar se registros correspondiam, ou não, à mesma pessoa; com critério 3 são os registros em que os dados não correspondem à mesma pessoa. Por fim, o critério 4 indica os registros do Sisobi que não possuem informação do CPF.
Tabela 17. Resultado da Comparação Sisobi e CPF
	Critério de Certeza
	Total
	%

	Comparação direta
	0
	9.767.375
	36,70%

	Combinado
	1
	3.901.905
	14,66%

	Inconclusivo
	2
	2.028.083
	7,62%

	Não combinado
	3
	61.907
	0,23%

	CPF não informado
	4
	10.853.938
	40,78%

	Total
	26.613.208
	100%

Fonte: elaboração própria.
Objeto no qual o achado foi constatado
125. Folha de pagamentos do INSS.
Critério
126. Lei 8.213/1990.
127. IN-INSS 77/PRES/2015, art. 517.
Evidência
128. Lista de benefícios TPL_BP_E00_007_202006.txt e TPL_BP_E00_007_202012.txt.
Causa
129. Entre as possíveis causas para o achado, pode-se citar:
a) as deficiências do Sisobi devido à subdeclararão de falecimentos pelas famílias, dificuldades ou a ausência de envio das informações das certidões de óbito pelos cartórios;
b) emissão de certidões de óbitos sem a informação do CPF do falecido;
c) deficiência nos processos e na comunicação entre as entidades que mantém informações sobre óbito
Efeito
130. Pagamento irregular para beneficiário falecido.
131. O valor do efeito potencial foi calculado pela soma dos pagamentos indevidos e o montante para a referência de dezembro de 2019 foi de R$ 120.452.683,00 (R$ 9.265.591,00 x 12 meses + 13°) .
Conclusão da equipe
132. A tipologia utilizou os registros do Sisobi com critério entre 0 e 2 e os resultados da comparação das bases serão encaminhados com os dados do achado.
Proposta de encaminhamento
133. Determinar ao INSS, com fundamento no art. 4º, inciso I, da Resolução-TCU 315/2020, que adote, no prazo de um ano, providências com vistas à revisão dos benefícios identificados na tipologia TPL BP-E00-007, por estar em desacordo com a IN-INSS 77/PRES/ 2015, art. 517.
TPL BP-E00-003 - Benefícios de Invalidez, Auxílio-doença, Renda Mensal Vitalícia ou Amparos com Titular na Folha de Pagamento Federal ou Estadual
Situação encontrada
134. O objetivo da tipologia é identificar os titulares de benefícios que retornaram voluntariamente ao trabalho, segmentando por espécies de benefício:
a) aposentadorias por invalidez (do trabalhador rural; acidentária do trabalhador rural; do empregador rural; previdenciária; aeronauta; do ex-combatente marítimo; do ex-sasse; e por acidente do trabalho; respectivamente, códigos 04, 05, 06, 32, 33, 34, 83 e 92) ;
b) rendas mensais vitalícias (por incapacidade e por idade; respectivamente, códigos 30 e 40) ;
c) amparos previdenciários (por invalidez do trabalhador rural e por idade do trabalhador rural; respectivamente, códigos 11 e 12) ;
d) auxílio-doença (acidentário do trabalhador rural; do trabalhador rural; previdenciário; do ex-combatente; e por acidente do trabalho; respectivamente, códigos 10, 13, 31, 35 e 91) .
135. As Tabelas 18, 19 e 20 apresentam os resultados para o Siape, ExtraSiape (folha de pagamentos do Judiciário, Legislativo, Militares e Bacen) e Folha de Pagamentos de Estados e Municípios que foram enviadas pelos Tribunais de Contas Estaduais, respectivamente.
136. Os achados foram divididos pela situação do servidor. Os registros com situação 'Excluído' tiveram o vínculo encerrado e os registros com situação 'Falecido' ou 'Ativo' possuem maior risco, dessa maneira, apenas os benefícios nessa situação foram considerados no cômputo do efeito potencial.
137. Considerando que os benefícios identificados devem ser tratados a partir do caso concreto, todos os achados serão encaminhados para a unidade jurisdicionada.
Tabela 18. Resultado TPL BP-E00-003 - Siape
	Referência
	2020/06
	2020/12

	Despacho
	Situação Servidor
	Total
	DDB < 5anos
	Total
	DDB < 5anos

	Judicial
	Excluído
	1
	1
	3
	3

		Inativo
	215
	105
	235
	112

		Falecido
	2
	0
	5
	1

		Ativo
	53
	24
	59
	30

	Não judicial
	Excluído
	7
	6
	7
	6

		Inativo
	2.729
	583
	2.810
	529

		Falecido
	22
	2
	45
	3

		Ativo
	685
	435
	692
	417

	Efeito potencial
	R$ 2.326.633,00
	R$ 2.449.234,00 

      Fonte: elaboração própria.
Tabela 19. Resultado TPL BP-E00-003 - ExtraSiape (Judiciário, Legislativo, Militares e Bacen) 
	Referência
	2020/06
	2020/12

	Despacho
	Situação Servidor
	Total
	DDB < 5anos
	Total
	DDB < 5anos

	Judicial
	Excluído
	10
	5
	11
	6

		Inativo
	121
	60
	132
	60

		Falecido
	38
	36
	42
	40

		Ativo com licença pelo INSS
	80
	67
	100
	82

		Ativo
	90
	51
	67
	30

	Não judicial
	Excluído
	1.166
	308
	1.190
	267

		Inativo
	25
	1
	34
	0

		Falecido
	555
	510
	488
	432

		Ativo com licença pelo INSS
	1.010
	911
	787
	667

		Ativo
	3.095
	1.949
	2.851
	1.584

	Efeito potencial
	R$ 4.204.837,00
	R$ 3.543.964,00 

Fonte: elaboração própria.
Tabela 20. Resultados TPL BP-E00-003 - Servidores Estaduais e Municipais (Tribunais de Contas Estaduais) 
	Referência
	2020/06
	2020/12

	Despacho
	Situação Servidor
	Total
	DDB < 5anos
	Total
	DDB < 5anos

	Judicial
	Excluído
	569
	304
	599
	312

		Inativo
	885
	453
	905
	442

		Falecido
	7
	3
	7
	3

		Ativo
	2.094
	1.176
	2.153
	1.159

	Não judicial
	Excluído
	3.966
	1.139
	3.679
	895

		Inativo
	6.060
	1.219
	5.861
	1.064

		Falecido
	108
	4
	103
	4

		Ativo
	13.984
	5.100
	12.460
	3.659

	Efeito potencial
	R$ 27.379.191,00
	R$ 24.710.318,00 

Fonte: elaboração própria.
Objeto no qual o achado foi constatado
138. Folha de pagamentos do INSS.
Critério
139. Lei 8.213/1990.
140. IN-INSS 77/PRES/2015. Art. 220
141. Nota Técnica 25/2017/GT/CGIA/DATAPREV/PT/Nº76/INSS
Evidência
142. Lista de benefícios:
a) TPL_E00_003_ES_202006.txt
b) TPL_E00_003_ES_202012.txt
c) TPL_E00_003_S_202006.txt
d) TPL_E00_003_S_202012.txt
e) TPL_E00_003_TCE_202006.txt
f) TPL_E00_003_TCE_202012.txt
Causa
143. As informações das folhas de pagamentos Federais e Estaduais foram consolidadas pela Secretaria de Fiscalização de Pessoal do TCU por meio de solicitações de informações e acordos de cooperação. Considerando o esforço e a dificuldade para obter as informações, uma das causas dos achados é que o INSS não possui acesso aos dados utilizados no cruzamento de informações.
Efeito
144. Pagamento indevido de benefício.
145. O valor do efeito potencial foi calculado pela soma dos pagamentos indevidos para os benefícios com situação do servidor 'Falecido' ou 'Ativo' e o valor para a referência de dezembro de 2020 foi de R$ 399.145.708,00  (R$ 30.703.516,00 x 12 meses + 13°) .
Proposta de encaminhamento
146. Determinar ao INSS, com fundamento na Resolução-TCU 315/2020, art. 4º, inciso I, que adote, no prazo de um ano, providências para a revisão dos benefícios identificados na tipologia TPL BP-E00-003, por estar em desacordo com a IN-INSS 77/PRES/2015. Art. 220 e a Nota Técnica 25/2017 GT/CGIA/DATAPREV/PT/Nº76/INSS.
TPL BP-E00-004 - Benefícios por Invalidez, Auxílio-doença, Renda Mensal Vitalícia ou Amparos com Titular na Rais
Situação encontrada
147. O objetivo da tipologia é identificar beneficiários que estiveram ou estão constando de registros da Rais como exercentes de atividade remunerada em data posterior ao despacho dos benefícios, situação vedada pelas respectivas normas de regência:
a) aposentadorias por invalidez (do trabalhador rural; acidentária do trabalhador rural; do empregador rural; previdenciária; aeronauta; do ex-combatente marítimo; do ex-sasse; e por acidente do trabalho; respectivamente, códigos 04, 05, 06, 32, 33, 34, 83 e 92) ;
b) rendas mensais vitalícias (por incapacidade e por idade; respectivamente, códigos 30 e 40) ;
c) amparos previdenciários (por invalidez do trabalhador rural e por idade do trabalhador rural; respectivamente, códigos 11 e 12) ;
d) auxílio-doença (acidentário do trabalhador rural; do trabalhador rural; previdenciário; do ex-combatente; e por acidente do trabalho; respectivamente, códigos 10, 13, 31, 35 e 91) .
148. Neste sentido, a partir da base de dados da Maciça, do Cadastro de Pessoas Físicas (CPF) e de dados do Tribunal Superior Eleitoral, aplicaram-se os seguintes critérios cumulativos para filtrar os benefícios focos da tipologia:
a) benefícios cujos dados dos titulares estão em conformidade com os critérios de certeza 0, 1, 2, 4 e 6 (atributo de acurácia) , na comparação da Maciça com as bases de CPF, da Receita Federal, e do Título de Eleitor, do Tribunal Superior Eleitoral;
b) benefícios em que o CPF do titular está nas bases Maciça e Rais (período de 2010 a 2019) e os dados de nome e data de nascimento são similares, conforme resultados de aplicação de algoritmos de distância Jaro-Winkler e Levenshtein, respectivamente;
c) benefícios em que o ano do registro da Rais é posterior ao ano do despacho do benefício.
149. Registra-se uma pequena modificação no código da tipologia, levando em consideração sugestão do INSS em comentários feitos ao relatório da FCB anterior (Fiscalis 135/2019 - TC Processo 012.592/2019-6) , no sentido de aplicar filtro para desconsiderar situações nas quais os empregadores informam a remuneração na Rais mesmo em período de afastamento dos empregados. Neste sentido, a fim de diminuir casos de falsos-positivos, no que se refere aos benefícios da espécie auxílio-doença (códigos 10, 13, 31, 35 e 91) , doravante a tipologia desconsidera os meses da Rais nos quais há registro de afastamento pelos motivos dos seguintes códigos, pois podem corresponder ao suporte fático para a concessão do benefício: 10. Acidente do trabalho típico (que ocorre no exercício de atividades profissionais a serviço da empresa) ; 20. Acidente do trabalho de trajeto (ocorrido no trajeto residência - trabalho- residência) ; 30. Doença relacionada ao trabalho; 40. Doença não relacionada ao trabalho.
150. Os resultados da tipologia estão segmentados em faixas relativas ao último exercício em que o titular do benefício constou da Rais, como demonstrado na tabela a seguir:
Tabela 21. Resultados da TPL BP-E00-004
	Referência
	2020/06
	2020/12

	Qtd. Benefícios
	4.511.460
	4.673.694

		Último exercício em que constou da Rais
	Total
	DDB < 5 anos
	Total
	DDB < 5 anos

	Judicial
	2019
	5.039
	4.4%
	3.316
	9.7%
	5.051
	4.5%
	2.948
	10.1%

		Entre 2015 a 2018
	6.662 
	5,90%
	2.742 
	8,00%
	6.626 
	5,90%
	2.039 
	0,00%

		Anterior a 2015
	3.614 
	3,20%
	0 
	0,00%
	3.605 
	3,20%
	0 
	8,10%

	Não Judicial
	2019
	29.529 
	26,10%
	17.168 
	50,40%
	29.492 
	26,30%
	15.993 
	41,10%

		Entre 2015 a 2018
	40.005 
	35,40%
	10.830 
	31,80%
	39.534 
	35,30%
	8.052 
	0,00%

		Anterior a 2015
	28.013 
	24,80%
	0 
	0,00%
	27.593 
	24,60%
	0 
	40,70%

	Total
	112.862
	100.0%
	34.056
	100.0%
	111.901
	100.0%
	29.032
	100.0%

	Efeito potencial (*) 
	R$ 65.960.000,00
	R$ 65.975.351,00

Fonte: elaboração própria.
Obs: (*) O efeito potencial se restringe às ocorrências em que o titular do benefício constou da Rais do exercício de 2019, por ser o parâmetro mais recente e de maior risco.
151. Dessa forma, 112.862 benefícios em junho de 2020 e 111.901 em dezembro de 2020 foram apontados pela tipologia como incompatíveis com a situação fática de seus titulares em algum momento de suas vigências, visto que as normas legais relativas a tais prestações só admitem a concessão a pessoas que não estejam em exercício de atividade remunerada, seja temporária ou definitiva.
152. Atenta-se para o risco de a situação de incompatibilidade ainda perdurar atualmente, principalmente para as ocorrências relativas ao ano Rais 2019, último período até então disponível.
153. A fim de se obter informação indicativa da possível situação atual do titular do benefício para os resultados relativos ao ano Rais 2019, estes foram divididos em grupos conforme a quantidade de meses em que o titular empregado teve remuneração e a média mensal desta em termos do salário-mínimo (SM) vigente, conforme tabela a seguir:
Tabela 22. Resultados da TPL BP-E00-004 - Ano Rais 2019
	Referência
		2020/06
	2020/12

		Grupo
	Total
	DDB < 5 anos
	Total
	DDB < 5 anos

			1.616
	4,60%
	1.022
	4,90%
	1.587
	4,50%
	875
	4,60%

	Judicial
	1 - Remuneração em todos os meses e média maior ou igual a 1 SM
								
		2 - Remuneração em parte dos meses e média maior ou igual a 1 SM
	1.590
	4,50%
	1.054
	5,10%
	1.629
	4,70%
	971
	5,10%

		3 - Remuneração com média abaixo de 1 SM
	1.833
	5,30%
	1.240
	6,00%
	1.835
	5,30%
	1.102
	5,80%

	Não Judicial
	1 - Remuneração em todos os meses e média maior ou igual a 1 SM
	9.002
	26,00%
	4.099
	20,00%
	8.880
	25,70%
	3.681
	19,40%

		2 - Remuneração em parte dos meses e média maior ou igual a 1 SM
	8.758
	25,30%
	5.431
	26,50%
	9.022
	26,10%
	5.240
	27,60%

		3 - Remuneração com média abaixo de 1 SM
	11.769
	34,00%
	7.638
	37,20%
	11.590
	33,50%
	7.072
	37,30%

	34.568
	100,00%
	20.484
	100,00%
	34.543
	100,00%
	18.941
	100,00%

Fonte: elaboração própria.
154. O Grupo 1 indicado se refere aos casos em que o titular trabalhou o ano inteiro de 2019 e o Grupo 2, em parte do ano. A informação relativa aos Grupos 1 e 2, para os quais as médias remuneratórias foram acima de um SM, fornece indício de que o titular pode estar trabalhando atualmente.
155. Já o Grupo 3, referente a remunerações com média abaixo de um SM, é indicativo, mas não conclusivo, de possível interrupção do vínculo trabalhista do titular, já que, por hipótese, os valores remuneratórios residuais relativos a fração do último mês de trabalho (mês incompleto) são menores que um SM e puxam a média para baixo.
156. Em relação às ocorrências relativas aos anos Rais de 2015 a 2018, o risco também existe, visto se referirem a vínculos trabalhistas recentes, porém é mais baixo que na primeira situação.
157. Por último, num patamar ainda menor de risco, estão as ocorrências relativas aos anos Rais anteriores a 2015, que podem ser considerados como vínculos antigos.
Objeto no qual o achado foi constatado
158. Benefícios de Aposentadorias por Invalidez pagos em junho e dezembro de 2020.
159. Rendas Mensais Vitalícias pagas em junho e dezembro de 2020.
160. Benefícios de Amparos Previdenciários pagos em junho e dezembro de 2020.
161. Benefícios de Auxílio-Doença pagos em junho e dezembro de 2020.
Critério
162. Lei 8.213/1991, art. 42.
163. Lei 8.213/1991, art. 139, § 1º (revogado pela Lei 9.528/97) .
164. Lei 8.742/1993, art. 20, caput.
165. Lei 8.213/1991, art. 59.
Evidência
166. Lista de benefícios TPL_BP_E00_004_202006.TXT E TPL_BP_E00_004_202012.TXT.
Causa
167. Entre as possíveis causas, cita-se a ausência de acesso à base de dados da Rais por parte do INSS, o que inviabiliza esta autarquia de tomar iniciativas a partir de tal fonte de informação, como realizar procedimentos de controle de rotina ou diligências em casos suspeitos de incompatibilidade. Embora o INSS exerça atividades de controle com o uso do Cadastro Nacional de Informações Sociais (Cnis) , alimentado com dados da Guia de Recolhimento do FGTS e de Informações à Previdência Social (Gfip) , ressalta-se que pode haver informações distintas sobre atividades trabalhistas de empregados na Rais e no Cnis. Tem-se, ainda, que a averiguação dos indícios em cada caso pode revelar deficiências nos controles internos do INSS, quando da concessão e/ou acompanhamento dos benefícios.
Efeito
168. Risco de pagamento irregular de benefícios.
169. O valor do efeito potencial foi calculado pela soma dos pagamentos possivelmente indevidos relativamente às ocorrências em que em que o titular do benefício constou da Rais do exercício de 2019 e o valor para a referência de dezembro de 2020 foi de R$ 857.679.563,00  (R$ 65.975.351,00 x 12 meses + 13°) .
Conclusão da equipe
170. A situação encontrada denota indícios de incompatibilidades de benefícios previdenciárias com possíveis atividades remuneradas exercidas por seus titulares. Não obstante a Rais seja uma relação de natureza declarativa, os indicativos de atividade laboral nela informados devem ser apurados, ao menos por amostragem.
171. Do exposto, considera-se pertinente a atuação preventiva do INSS no sentido de apurar as ocorrências de incompatibilidade dos benefícios apontados na presente tipologia com possíveis atividades remuneradas exercidas pelos respectivos titulares, em desacordo com a legislação aplicável.
Proposta de encaminhamento
172. Determinar ao INSS, com fundamento no art. 4º, inciso I, da Resolução-TCU 315/2020, que adote, no prazo de um ano, providências com vistas à apuração e revisão de ocorrências de incompatibilidade dos benefícios apontados pela tipologia TPL BP-E00-004 com possíveis atividades remuneradas exercidas pelos respectivos titulares, por estarem, se confirmadas, em desacordo com os arts. 42, 59 e 139, § 1º (vigente à época da concessão) da Lei 8.213/1991 e com o art. 20, caput, da Lei 8.742/1993.
TPL BP-E21-007 - Pensão por morte paga a dependentes, cuja soma de pagamentos supera o teto previdenciário
Situação encontrada
173. A pensão por morte pode ser dividida entre mais de um beneficiário, o que faz surgir mais de um registro na Maciça para um mesmo instituidor. Denomina-se, então, que a pensão por morte gerou benefícios desdobrados.
174. A tipologia seleciona os benefícios desdobrados e soma o valor recebido referente a um mesmo instituidor de pensão.
175. Por fim, seleciona-se o grupo que tenha ultrapassado o teto previdenciário em 2020 (R$ 6.101,06) .
176. Como exemplo:
Tabela 23. Exemplo da TPL BP-E00-004
	Número do benefício
	CPF Instituidor
	CPF Titular
	Valor da mensalidade reajustada atual
	Teto do INSS
	Total do valor da mensalidade reajustada atual

	1779024255
	13xxxxxxx30
	38xxxxxxx59
	3.777,00
	6,101.06
	7.554,00

	3006331119
	13xxxxxxx30
	86xxxxxxx15
	3.777,00
	6,101.06
	7.554,00

Fonte: elaboração própria.
177. O total do valor da mensalidade reajustada atual dos benefícios desdobrados ultrapassou o teto em R$ 1.452,94 (R$ 7.554,00 - R$ 6.101,06) , que corresponde ao efeito potencial.
178. A tabela 24 apresenta os resultados:
Tabela 24. Resultados TPL BP-E21-007 agrupados pelo CPF do instituidor da pensão
	Referência
	2020/06
	2020/12

	Qtd. ocorrências
	Total
	DDB < 5anos
	Total
	DDB < 5anos

	Judicial
	46
	5,55%
	15
	7,46%
	45
	5,23%
	17
	7,45%

	Não judicial
	783
	94,45%
	186
	92,54%
	814
	94,76%
	211
	92,555

		829
	100%
	201
	100%
	859
	100%
	228
	100%

	Efeito potencial
	R$ 591.379,99
	R$ 582.185,78

Fonte: elaboração própria.
Objeto no qual o achado foi constatado
179. Pensão por morte com benefícios desdobrados.
Critério
180. Lei 8.213/1990, art. 29, §2º; art. 41-A, §1º.
181. Portaria 914-Ministério da Economia, de 13/1/2020, art. 2º.
Evidência
182. Lista de benefícios TPL_BP_E21_007_CPF_2_202006.txt e TPL_BP_E21_007_CPF_2_202012.txt - pensão por morte com benefícios desdobrados acima do teto, agrupada por CPF do instituidor.
Causa
183. Não foi possível delimitar uma causa específica, pois os dados disponíveis na Maciça permitem o cruzamento dos dados, mas não a análise do caso concreto que gerou o benefício.
184. Conforme informado pelos gestores, trata de possível disfunção no desdobramento de pensões por morte, e a causa pode estar relacionada a erro cadastral na Maciça, em especial com NIT ou CPF incongruentes.
Efeito
185. Pagamento irregular em valor superior ao teto da previdência social.
186. Considera-se o agrupamento por CPF do instituidor em 2020/12. Pode-se estimar o efeito potencial em R$ 7.568.415,00 (R$ 582.185,78 x 12 meses + 13°) .
Conclusão da equipe
187. Não foi possível identificar nexo de causalidade entre a conduta do gestor atual e a irregularidade, uma vez que o trabalho se desenvolveu com base em cruzamento de dados. Não se mostrou plausível investigar a conduta pretérita de cada responsável por incluir ou manter dados na Maciça.
188. O mais adequado é que o INSS verifique se há justificativa legal para que o valor pago a esses benefícios seja superior ao teto previdenciário.
Proposta de encaminhamento
189. Determinar ao INSS, com fundamento no art. 4º, inciso I, da Resolução-TCU 315/2020, que, no prazo de um ano, adote providência com vistas à revisão dos benefícios identificados na tipologia TPL BP-E21-007, por estar em desacordo com art. 29, §2º; art. 41-A, §1º, da Lei 8.213/1990 e art. 2º da Portaria 914-Ministério da Economia, de 13/1/2020.
TPL BP-E21-008 - Pensão por morte desdobrada com valor desigual para dependentes ou quantidade de dependentes inconsistente
Situação encontrada
190. Trata-se de benefícios desdobrados de pensão por morte, nos quais há mais de um registro na Maciça para um mesmo instituidor.
191. Um benefício desdobrado de pensão por morte pode referir-se a mais de um dependente. Por exemplo, um instituidor deixou quatro dependentes: 1 cônjuge e 3 filhos, sendo um maior de idade. O primeiro benefício desdobrado receberá a cota ideal de 3/4 (1 cônjuge + 2 filhos menor idade) e o segundo receberá 1/4 (1 filho maior idade) . O INSS possui a informação do total de dependentes cadastrados para cada instituidor.
192. O objetivo da tipologia é identificar os benefícios que possuem inconsistências no desdobramento.
193. A partir da seleção dos benefícios desdobrados, surgiram três inconsistências possíveis. A primeira foi a diferença entre a quantidade total dos dependentes válidos e quantidade dos dependentes cadastrados. A segunda foi a desproporção entre o valor do benefício e a quantidade de dependentes. A terceira foi o benefício desdobrado para um mesmo titular, o que configura em princípio acumulação indevida.
194. A Tabela 25 apresenta um caso para a primeira situação.
Tabela 25. Exemplo de erro na quantidade de dependentes
	Número do benefício
	CPF Instituidor
	Qtd. Total de dependentes válidos
	Qtd. Dependentes cadastrados

	1548614804
	00xxxxxxx28
	4
	3

	1606058565
	00xxxxxxx28
	4
	3

	1616902474
	00xxxxxxx28
	4
	1

Fonte: elaboração própria.
195. Para este instituidor existem três benefícios desdobrados, os quais referem-se a quatro dependentes válidos no total. No entanto, a quantidade de dependentes cadastrado em cada benefício não confere com o total de dependentes válidos. Essa inconsistência não produz efeito financeiro, mas afeta a higidez do cadastro.
196. A tabela 26 apresenta os resultados:
Tabela 26. Resultados TPL BP-E21-008 agrupados pelo CPF do instituidor da pensão
	Referência
	2020/06
	2020/12

	Qtd. Ocorrências
	Total
	DDB < 5anos
	Total
	DDB < 5anos

	Judicial
	612
	5,47%
	248
	14,93%
	623
	5,75%
	212
	13,31%

	Não judicial
	10.561
	94,52%
	1.412
	85,06%
	10.197
	94,25%
	1.381
	86,69%

		11.173
	100%
	1.660
	100%
	10.820
	100%
	1.593
	100%

	Efeito potencial
	Não aplicável
	Não aplicável

Fonte: elaboração própria.
197. A Tabela 27 apresenta um exemplo para a segunda situação, erro na proporção do valor desdobrado.
Tabela 27. Exemplo de erro na proporção do valor desdobrado
	Número do benefício
	CPF Instituidor
	Qtd. Dependentes válidos
	Qtd. Total dependentes válidos
	Valor da mensalidade reajustada atual
	Total do valor da mensalidade reajustada atual
	Perc. Rateio correto
	Valor rateio correto

	1717782628
	00xxxxxxx49
	1
	3
	1.257,51
	4.548,70
	0,33
	1.516,23

	1744118598
	00xxxxxxx49
	1
	3
	2.033,68
	4.548,70
	0,33
	1.516,23

	1726087740
	00xxxxxxx49
	1
	3
	1.257,51
	4.548,70
	0,33
	1.516,23

					4.548,70
			4.548,69

Fonte: elaboração própria.
198. A cada um dos três benefícios desdobrados deve corresponder sua cota parte ideal calculado de acordo com a proporção da quantidade de dependentes. Entretanto, em nenhum deles o valor da mensalidade reajustada atual confere com a cota parte ideal.
199. Não há efeito financeiro uma vez que o valor total pago é o mesmo, no entanto, afeta a higidez do cadastro previdenciário.
200. A tabela 28 apresenta os resultados da segunda situação:
Tabela 28. Resultados TPL BP-E21-008 agrupados pelo CPF do instituidor da pensão
	Referência
	2020/06
	2020/12

	Qtd. Ocorrências
	Total
	DDB < 5anos
	Total
	DDB < 5anos

	Judicial
	1.053
	5,44%
	429
	9,71%
	984
	5,34%
	355
	8,81%

	Não judicial
	18.305
	94,56%
	3.990
	90,29%
	17.446
	94,66%
	3.672
	91,18%

		19.358
	100%
	4.419
	100%
	18.430
	100%
	4.027
	100%

	Efeito potencial
	Não aplicável
	Não aplicável

Fonte: elaboração própria.
201. Um exemplo da terceira situação, benefício desdobrado para um mesmo titular, é apresentado na Tabela 29.
Tabela 29. Exemplo de benefício desdobrado para um mesmo titular
	Número do benefício
	CPF Titular
	CPF Instituidor
	Valor da mensalidade reajustada atual
	Total do valor da mensalidade reajustada atual

	0417887965
	17xxxxxxx20
	04xxxxxxx10
	1.044,99
	3.134,97

	0417887973
	17xxxxxxx20
	04xxxxxxx10
	1.044,99
	3.134,97

	0417887981
	17xxxxxxx20
	04xxxxxxx10
	1.044,99
	3.134,97

Fonte: elaboração própria.
202. O desdobramento para um mesmo titular configura duplicidade de pagamento. Considerou-se como devido apenas um benefício, o de maior valor por ser a hipótese mais conservadora. Portanto, o total do valor da mensalidade reajustada atual dos benefícios desdobrados ultrapassou o valor do maior benefício em R$ 2.089,98 (R$ 3.134,97 - R$ 1.044,99) , que pode ser considerada parcela irregular como efeito potencial.
203. A tabela 30 apresenta os resultados da terceira situação:
Tabela 30. Resultados TPL BP-E21-008 agrupados pelo CPF do instituidor da pensão
	Referência
	2020/06
	2020/12

	Qtd. Ocorrências
	Total
	DDB < 5anos
	Total
	DDB < 5anos

	Judicial
	142
	1,83%
	42
	11,67%
	140
	1,88%
	36
	10,37%

	Não judicial
	7.636
	98,17%
	318
	88,33%
	7.295
	98,12%
	311
	89,63%

		7.778
	100%
	360
	100%
	7.435
	100%
	347
	100%

	Efeito potencial
	R$ 3.900.532,44
	R$ 3.746.503,13

Fonte: elaboração própria.
Objeto no qual o achado foi constatado
204. Pensão por morte com benefícios desdobrados.
Critério
205. Lei 8.213/1990, arts. 75 e 77.
Evidência
206. Lista de benefícios TPL_BP_E21_008_CPF_4_202006.txt e TPL_BP_E21_008_CPF_4_202012.txt - erro na quantidade de dependentes.
207. Lista de benefícios TPL_BP_E21_008_CPF_5_202006.txt e TPL_BP_E21_008_CPF_5_202012.txt - erro na proporção do valor do benefício desdobrado.
208. Lista de benefícios TPL_BP_E21_008_CPF_6_202006.txt e TPL_BP_E21_008_CPF_6_202012.txt - duplicação do nome do titular em benefícios desdobrados.
Causa
209. Não foi possível delimitar uma causa específica porque os dados disponíveis na Maciça permitem o cruzamento dos dados, mas não a análise do histórico que gerou cada benefício.
210. Conforme informado pelo gestor, a tipologia reflete inconsistência no desdobramento da pensão. Portanto, a causa pode estar relacionada a erro de cadastro na Maciça e controles internos ainda frágeis do INSS quanto à gestão da Maciça.
Efeito
211. Erro cadastral na Maciça quanto à pensão por morte, com incongruência na quantidade de dependentes ou no rateio do valor do benefício desdobrado ou na duplicação do titular para mais de um benefício desdobrado.
212. A tipologia identificou erro cadastral com potencial de afetar a higidez das informações de desdobramento de pensão por morte. Embora sem efeito financeiro, a boa amarração da quantidade de dependentes válidos com a quantidade previamente cadastrada e o correto rateio do valor em função dos dependentes válidos em cada benefício desdobrado contribuem para reduzir as inconsistências na Maciça.
213. Em relação ao benefício desdobrado para um mesmo titular, adotou-se o agrupamento por CPF em 2020/12, por ser o mais conservador, para estimar o efeito potencial. Pode-se estimar que o efeito potencial é de R$ 48.704.541 (R$ 3.746.503,13 x 12 meses + 13°) .
Conclusão da equipe
214. Não foi possível identificar o nexo de causalidade entre a conduta do gestor atual e a irregularidade, uma vez que o trabalho se desenvolveu com base em cruzamento e análise de dados históricos. Não se mostrou plausível investigar a conduta pretérita de cada responsável por incluir ou manter dados no sistema do INSS, ou mesmo, o responsável por eventual erro do próprio sistema.
215. O mais adequado é que o INSS verifique caso a caso as pensões por morte com inconsistências no desdobramento, seguindo as trilhas de evidência relatadas.
Proposta de encaminhamento
216. Determinar ao INSS, com fundamento no art. 4º, inciso I, da Resolução-TCU 315/2020, que, no prazo de um ano, adote providência com vistas à revisão dos benefícios identificados na tipologia TPL BP-E21-008, por estar em desacordo com arts. 75 e 77 da Lei 8.213/1990.
TPL BP-E41-001 - Aposentadoria por idade que não atende ao critério de idade conforme o gênero e a clientela do beneficiário
Situação encontrada
217. A aposentação por idade é segmentada por gênero (masculino e feminino) e clientela (urbano ou rural) .
218. O objetivo é detectar beneficiário que não atende ao critério da idade. Nessa modalidade de aposentadoria é necessário vencer a carência e atingir a idade mínima.
219. A indicação correta do gênero, se masculino ou feminino, é primordial, pois gera condição diferente de aposentação, mais vantajosa se feminino. A conferência do gênero foi feita ante a comparação entre a Maciça e o CPF (RFB) . Caso divergentes, foi adotado o gênero com base no primeiro nome. Surgiram quatro situações possíveis para o resultado.
220. A primeira situação reflete divergência na indicação de gênero entre a Maciça e o CPF.
221. A regra foi corrigir a indicação do gênero, tendo por base o primeiro nome, e verificar se atende ao critério de idade após essa correção.
222. Esse cenário pode ser considerado o mais gravoso, uma vez que há vantagem pecuniária na troca da indicação do gênero de masculino para feminino.
Tabela 31. Exemplo de TPL BP-E41-001
	Número do benefício
	Gênero na Maciça
	Gênero no CPF
	Primeiro nome do titular
	Gênero correto base primeiro nome
	Idade na aposentadoria
	Idade mínima para o gênero
	Valor da mensalidade reajustada atual

	1865800578
	F
	M
	Paulo
	M
	60
	65
	1.572,87

    	Fonte: elaboração própria.
223. O caso reflete aposentadoria por idade ao trabalhador urbano com divergência nos cadastros quanto ao gênero, porém foi definido pelo primeiro nome que o gênero é masculino. Aposentou-se antes da idade mínima para o gênero correto. Sendo a aposentadoria indevida, o valor da mensalidade reajustada atual R$ 1.572,87 pode ser considerado efeito potencial pecuniário.
224. Eis o resultado:
Tabela 32. Resultados TPL BP-E41-001-RURAL:
	Referência
	2020/06
	2020/12

	Qtd. Ocorrências
	Total
	DDB < 5anos
	Total
	DDB < 5anos

	Judicial
	119
	12,01%
	33
	18,44%
	124
	12,61%
	36
	20,93%

	Não judicial
	872
	87,99%
	146
	81,56%
	859
	87,39%
	136
	79,07%

		991
	100,00%
	179
	100,00%
	983
	100,00%
	172
	100,00%

	Efeito potencial
	R$ 1.035.595,00
	R$ 1.027.235,00

Fonte: elaboração própria.
Tabela 33. Resultados TPL BP-E41-001-URBANO:
	Referência
	2020/06
	2020/12

	Qtd. Ocorrências
	Total
	DDB < 5anos
	Total
	DDB < 5anos

	Judicial
	46
	5,69%
	17
	5,63%
	48
	5,90%
	18
	6,06%

	Não judicial
	762
	94,31%
	285
	94,37%
	765
	94,10%
	279
	93,94%

		808
	100,00%
	302
	100,00%
	813
	100,00%
	297
	100,00%

	Efeito potencial
	R$ 1.039.818,02
	R$ 1.046.689,15

Fonte: elaboração própria.
225. A segunda situação é derivada da primeira, pois caso após a correção da indicação de gênero o critério de idade reste atendido, conclui-se tratar de mero erro cadastral, uma vez que não há vantagem indevida.
226. Eis um exemplo:
Tabela 34. Exemplo de TPL BP-E41-001
	Número do benefício
	Gênero na Maciça
	Gênero no CPF
	Primeiro nome do titular
	Gênero correto base primeiro nome
	Idade na aposentadoria
	Idade mínima para o gênero
	Valor da mensalidade reajustada atual

	1052822883
	F
	M
	RAIMUNDO
	M
	65
	65
	-

	1608877504
	M
	F
	MARIA
	F
	60
	60
	-

Fonte: elaboração própria.
227. Nos dois exemplos, há divergência de gênero entre os cadastros da Maciça e do CPF. Corrigindo-se pelo primeiro nome, a idade na aposentadoria atende ao critério legal de idade mínima para o gênero corrigido. Não houve qualquer vantagem em eventual troca do gênero, o que indica tratar-se de erro cadastral apenas. Não há efeito financeiro nessa situação, porém o cadastro da Maciça está falho.
228. O resultado:
Tabela 35. Resultados TPL BP-E41-001-RURAL
	Referência
	2020/06
	2020/12

	Qtd. Ocorrências
	Total
	DDB < 5anos
	Total
	DDB < 5anos

	Judicial
	5.574
	15,88%
	1.769
	31,81%
	5.643
	16,29%
	1.705
	32,45%

	Não judicial
	29.537
	84,12%
	3.792
	68,19%
	28.999
	83,71%
	3.549
	67,55%

		35.111
	100,00%
	5.561
	100,00%
	34.642
	100,00%
	5.254
	100,00%

	Efeito potencial
	Não aplicável
	Não aplicável

Fonte: elaboração própria.
Tabela 36. Resultados TPL BP-E41-001-URBANO
	Referência
	2020/06
	2020/12

	Qtd. Ocorrências
	Total
	DDB < 5anos
	Total
	DDB < 5anos

	Judicial
	394
	5,64%
	224
	6,76%
	428
	6,07%
	254
	7,67%

	Não judicial
	6.587
	94,36%
	3.089
	93,24%
	6.627
	93,93%
	3.056
	92,33%

		6.981
	100,00%
	3.313
	100,00%
	7.055
	100,00%
	3.310
	100,00%

	Efeito potencial
	Não aplicável
	Não aplicável

Fonte: elaboração própria.
229. A terceira situação apresenta divergência de indicação de gênero entre a Maciça e a RFB, porém não foi possível definir qual o gênero correto, em virtude do primeiro nome ser considerado 'unissex'.
230. Eis o exemplo:
Tabela 37. Exemplo de TPL BP-E41-001
	Número do benefício
	Gênero na Maciça
	Gênero no CPF
	Primeiro nome do titular
	Gênero correto base primeiro nome
	Idade na aposentadoria
	Idade mínima para o gênero
	Valor da mensalidade reajustada atual

	1737858255
	M
	F
	IVANIR
	-
	63
	-
	-

	1309685700
	F
	M
	LORI
	-
	60
	-
	-

 	Fonte: elaboração própria.
231. Nos dois exemplos, há divergência de gênero entre os cadastros da Maciça e do CPF, porém não é possível assegurar o gênero correto apenas pelo primeiro nome. O resultado é inconclusivo e não se pode atribuir efeito potencial financeiro.
232. O resultado:
Tabela 38. Resultados TPL BP-E41-001-RURAL
	Referência
	2020/06
	2020/12

	Qtd. Ocorrências
	Total
	DDB < 5anos
	Total
	DDB < 5anos

	Judicial
	325
	19,94%
	127
	30,46%
	332
	20,38%
	130
	32,18%

	Não judicial
	1.305
	80,06%
	290
	69,54%
	1.297
	79,62%
	274
	67,82%

		1.630
	100,00%
	417
	100,00%
	1.629
	100,00%
	404
	100,00%

	Efeito potencial
	Não aplicável
	Não aplicável

Fonte: elaboração própria.
Tabela 39. Resultados TPL BP-E41-001-URBANO
	Referência
	2020/06
	2020/12

	Qtd. Ocorrências
	Total
	DDB < 5anos
	Total
	DDB < 5anos

	Judicial
	40
	4,36%
	16
	4,41%
	40
	4,27%
	16
	4,53%

	Não judicial
	878
	95,64%
	347
	95,59%
	896
	95,73%
	337
	95,47%

		918
	100,00%
	363
	100,00%
	936
	100,00%
	353
	100,00%

	Efeito potencial
	Não aplicável
	Não aplicável

Fonte: elaboração própria.
233. A quarta situação reflete convergência na indicação do gênero entre Maciça e CPF, não necessitando correção pelo primeiro nome, restando testar o critério de idade.
234. Segue exemplos:
Tabela 40. Exemplo de TPL BP-E41-001
	Número do benefício
	Gênero na Maciça
	Gênero no CPF
	Primeiro nome do titular
	Gênero correto base primeiro nome
	Idade na aposentadoria
	Idade mínima para o gênero
	Valor da mensalidade reajustada atual

	1478375261
	M
	M
	JOSE
	-
	58
	65
	3.212,38

	1693233182
	F
	F
	MARIA
	-
	55
	60
	3.237,64

Fonte: elaboração própria.
235. Nos dois exemplos, há concordância de gênero entre os cadastros da Maciça e do CPF, e ao testar o critério de idade ambos não o atendem. Sendo a aposentadoria indevida, o valor da mensalidade reajustada atual (R$ 3.212,38 e R$ 3.237,64) pode ser considerado efeito potencial pecuniário.
236. Resultados:
Tabela 41. Resultados TPL BP-E41-001-RURAL
	Referência
	2020/06
	2020/12

	Qtd. Ocorrências
	Total
	DDB < 5anos
	Total
	DDB < 5anos

	Judicial
	504
	25,47%
	163
	98,19%
	515
	26,55%
	164
	100,00%

	Não judicial
	1.475
	74,53%
	3
	1,81%
	1.425
	73,45%
	0
	0,00%

		1.979
	100,00%
	166
	100,00%
	1.940
	100,00%
	164
	100,00%

	Efeito potencial
	R$ 2.070.451,52
	R$ 2.029.696,52

Fonte: elaboração própria.
Tabela 42. Resultados TPL BP-E41-001-URBANO
	Referência
	2020/06
	2020/12

	Qtd. Ocorrências
	Total
	DDB < 5anos
	Total
	DDB < 5anos

	Judicial
	3.652
	46,93%
	2.507
	44,04%
	3.840
	48,16%
	2.501
	48,51%

	Não judicial
	4.129
	53,07%
	3.185
	55,96%
	4.133
	51,84%
	2.655
	51,49%

		7.781
	100,00%
	5.692
	100,00%
	7.973
	100,00%
	5.156
	100,00%

	Efeito potencial
	R$ 11.114.216,69
	R$ 11.410.540,57

Fonte: elaboração própria.
237. A Tabela 43 apresenta a quantidade de ocorrência e valor do efeito potencial para a referência de dezembro de 2020.
Tabela 43. Resumo da TPL-E41-001
	Clientela
	Rural
	Urbano

	Ocorrência
	Qtde
	Efeito potencial
	Qtde
	Efeito potencial

	Situação 1
	983
	R$ 1.027.235,00
	813
	R$ 1.046.689,15

	Situação 2
	34.642
	n/a
	7.055
	n/a

	Situação 3
	1.629
	n/a
	936
	n/a

	Situação 4
	1.940
	R$ 2.029.696,52
	7.973
	R$ 11.410.540,57

		39.194
	R$ 3.056.931,52
	16.777
	R$ 12.457.229,72

Fonte: elaboração própria.
Objeto
238. Benefícios de aposentadoria por idade na Maciça.
Critério
239. Lei 8.213/1990, art. 48, §1.
Evidência
240. Lista de benefícios TPL_BP_E41_001_U_1_202006.txt e TPL_BP_E41_001_U_1_202012.txt - urbano - Aposentadoria por idade, titular verossímil, porém com indicação de gênero trocada de masculino para feminino na Maciça e após correção não atende ao critério de idade mínima.
241. Lista de benefícios TPL_BP_E41_001_U_2_202006.txt e TPL_BP_E41_001_U_2_202012.txt - urbano - Aposentadoria por idade, titular verossímil, porém com indicação divergente de gênero entre Maciça e RFB e após correção, atende ao critério de idade mínima, configurando erro cadastral.
242. Lista de benefícios TPL_BP_E41_001_U_4_202006.txt e TPL_BP_E41_001_U_4_202012.txt - urbano - Aposentadoria por idade, titular verossímil, porém com indicação divergente de gênero entre Maciça e RFB e não foi possível correção da indicação de gênero porque primeiro nome 'unissex', sem conclusão.
243. Lista de benefícios TPL_BP_E41_001_U_5_202006.txt e TPL_BP_E41_001_U_5_202012.txt - urbano - Aposentadoria por idade, titular verossímil, indicação de gênero convergente entre Maciça e RFB, porém não atende ao critério de idade mínima.
244. Lista de benefícios TPL_BP_E41_001_R_1_202006.txt e TPL_BP_E41_001_R_1_202012.txt - rural - Aposentadoria por idade, titular verossímil, porém com indicação de gênero trocada de masculino para feminino na Maciça e após correção não atende ao critério de idade mínima.
245. Lista de benefícios TPL_BP_E41_001_R_2_202006.txt e TPL_BP_E41_001_R_2_202012.txt - rural - Aposentadoria por idade, titular verossímil, porém com indicação divergente de gênero entre Maciça e RFB e após correção, atende ao critério de idade mínima, configurando erro cadastral.
246. Lista de benefícios TPL_BP_E41_001_R_4_202006.txt e TPL_BP_E41_001_R_4_202012.txt - rural - Aposentadoria por idade, titular verossímil, porém com indicação divergente de gênero entre Maciça e RFB e não foi possível correção da indicação de gênero porque primeiro nome 'unissex', sem conclusão.
247. Lista de benefícios TPL_BP_E41_001_R_5_202006.txt e TPL_BP_E41_001_R_5_202012.txt - rural - Aposentadoria por idade, titular verossímil, indicação de gênero convergente entre Maciça e RFB, porém não atende ao critério de idade mínima.
Causa
248. A causa pode estar relacionada a erro cadastral na Maciça ou tentativa de fraude na indicação de gênero.
Efeito
249. Concessão e pagamento irregular por não atender a critério de idade, sexo e clientela.
250. Pode-se estimar o efeito potencial a partir dos valores da Tabela 43.
251. Clientela rural: R$ 39.740.109,76  (R$ 3.056.931,52 x 12 meses + 13°) .
252. Clientela urbana: R$ 161.943.986,36 (R$ 12.457.229,72 x 12 meses + 13°) .
253. O efeito potencial total é R$ 201.684.096.
Conclusão da equipe
254. Não foi possível identificar nexo de causalidade entre a conduta do gestor atual e a irregularidade, uma vez que o trabalho se desenvolveu apenas com base em cruzamento e análise de dados históricos. Não se mostrou plausível investigar a conduta pretérita de cada responsável por incluir ou manter dados na Maciça.
255. O mais adequado é que o INSS verifique essas aposentadorias por idade que contém informação de não atender ao critério de idade, sexo e clientela, seguindo as trilhas de evidências relatadas.
Proposta de encaminhamento
256. Determinar ao INSS, com fundamento no art. 4º, inciso I, da Resolução-TCU 315/2020, que, no prazo de um ano, adote providência com vistas à revisão dos benefícios identificados na tipologia TPL BP-E41-001, por estar em desacordo com art. 48, §1º, da Lei 8.213/1990.
TPL BP-E31-001 - Auxílios-doença sem data de cessação
Situação encontrada
257. O objetivo é identificar os benefícios de Auxílio-Doença (espécie 31) cujos registros estão sem a data da cessação do benefício (DCB) .
258. A tipologia foi aplicada aos registros do mês de junho e dezembro de 2020 e os resultados estão demonstrados na tabela a seguir, resumidos em quantitativos segregados por mês de referência e categorizados entre concessões judiciais e não judiciais:
Tabela 44. Resultados da TPL BP-E31-001 - Auxílios-doença sem data de cessação
	Referência
	2020/06
	2020/12

	Qtd. Ocorrências
	Total
	DDB < 5anos
	Total
	DDB < 5anos

	Judicial
	114.114
	44,6%
	85.533
	53,0%
	122.593
	46,6%
	83.189
	54,9%

	Não judicial
	141.299
	55,3%
	75.758
	47,0%
	140.585
	53,4%
	68.391
	45,1%

	255.413
	100%
	161.291
	100%
	263.178
	100%
	151.580
	100%

	Efeito potencial
	Não aplicável
	Não aplicável

Fonte: elaboração própria.
Objeto no qual o achado foi constatado
259. Benefícios Auxílio-Doença pagos em junho e dezembro/2020.
Critério
260. Lei 8.213/1991, arts. 59, caput, e 60, §§ 8º e 9º.
Evidência
261. Lista de benefícios TPL_BP_E31_001_202006.TXT e TPL_BP_E31_001_202012.TXT.
Causa
262. Entre as causas possíveis, podem-se relacionar falhas no cadastramento dos benefícios e omissões do prazo estimado para a duração do benefício nos próprios atos concessivos, tanto os de natureza administrativa quanto às decisões judiciais. 
263. Além disso, o elevado percentual de omissões nos casos de benefícios concedidos judicialmente (entre 30 e 35%) reflete ainda que a judicialização das causas previdenciárias contribuiu em grande medida para a situação encontrada. 
264. A isso se agrega a ausência de previsão normativa da obrigatoriedade de fixação de prazo de duração do benefício, que foi remediada com a edição da Medida Provisória 739/2016, convertida na Lei 13.457/2017, a qual incluiu os §§ 8º e 9º ao art. 60 da Lei 8.213/1991. 
Efeito
265. Prejuízo ao acompanhamento da cessação dos benefícios de auxílio-doença e risco de pagamento irregular do benefício.
Conclusão da equipe
266. É de se esperar que os §§ 8º e 9º incluídos ao art. 60 da Lei 8.213/1991 em 2016 proporcione o efeito de estancar o aumento desse tipo de ocorrência.
267. Não obstante, a situação encontrada demanda atuação corretiva do INSS no sentido de retificar as omissões do sistema Maciça em relação aos benefícios concedidos administrativamente e, nos casos de concessão judicial, aos benefícios cuja sentença tenha fixado prazo de duração, cabendo, portanto, determinação nesta diretiva.
Proposta de encaminhamento
268. Determinar ao INSS, com fundamento no art. 4º, inciso I, da Resolução-TCU 315/2020, que adote, no prazo de um ano, providências com vistas a incluir a data da cessação dos benefícios de auxílio-doença em vigor, tanto os concedidos administrativamente como nos casos de concessão judicial, em cujas decisões tenha-se fixado prazo de duração, por estar em desacordo com art. 60, §§ 8º e 9º, da Lei 8.213/1991.
TPL BP-E00-015 - Aposentadorias a beneficiários cujos vínculos trabalhistas não estão identificados na Rais.
Situação encontrada
269. O objetivo é identificar titulares dos benefícios de aposentadoria por idade (espécie 41) e aposentadoria por tempo de serviço (espécie 42) , de clientela urbana, que não constam dos registros da Relação Anual de Informações Sociais (Rais) em período próximo à data de entrada do requerimento do benefício.
270. Neste sentido, foi realizado cruzamento dos dados dos titulares dos citados benefícios (espécies 41 e 42) , constantes do sistema de pagamentos do INSS, requeridos e despachados entre os anos 2015 e 2019, com os dados da Rais relativos ao período de 2010 a 2019, a fim de verificar se o CPF do beneficiário constou de algum registro trabalhista desta última base de dados. Foram desconsiderados, mediante filtro prévio, os registros de benefícios com dados faltantes ou inválidos para o número do documento do empregador (campo NU_DOC_EMPREGADOR) ou para o CPF do titular (campo NU_CPF_T) . O procedimento mencionado foi aplicado aos benefícios pagos nos meses junho e dezembro de 2020. 
271. Os resultados da tipologia estão demonstrados nas tabelas a seguir, resumidos por meio dos quantitativos segregados por mês de referência e categorizados entre concessões judiciais e não judiciais:
Tabela 45. Resultados da TPL BP-E00-015 relativos à aposentadoria por idade (código 41) 
	Referência
	2020/06
	2020/12

	Qtd. Ocorrências
	Total
	Total

	Judicial
	31.720
	3,30%
	31.318
	3,30%

	Não judicial
	916.386
	96,60%
	909.654
	96,60%

		948.106
	100,00%
	940.972
	100,00%

	Efeito potencial
	Não aplicável
	Não aplicável

Fonte: elaboração própria.
Tabela 46. Resultados da TPL BP-E00-015 relativos à aposentadoria por tempo de serviço (código 42) 
	Referência
	2020/06
	2020/12

	Qtd. Ocorrências
	Total
	Total

	Judicial
	19.141
	5,90%
	18.964
	5,90%

	Não judicial
	301.324
	94,00%
	300.619
	94,00%

		320.465
	100,00%
	319.583
	100,00%

	Efeito potencial
	Não aplicável
	Não aplicável

Fonte: elaboração própria.
Tabela 47. Resultados gerais da TPL BP-E00-015
	Referência
	2020/06
	2020/12

	Qtd. Ocorrências
	Total
	Total

	Judicial
	50.861
	4,00%
	50.282
	3,90%

	Não judicial
	1.217.710
	95,90%
	1.210.273
	96,00%

		1.268.571
	100,00%
	1.260.555
	100,00%

	Efeito potencial
	Não aplicável
	Não aplicável

Fonte: elaboração própria.
272. Dessa forma, do cotejo realizado, foram constatadas 1.268.571 ocorrências de beneficiários não identificados na Rais em relação ao mês de junho/2020, das quais cerca de 74,74% são relativas à aposentadoria por idade (948.106) e 25,26% relativas a aposentadoria por tempo de serviço (320.465) . De modo semelhante, quanto ao mês de dezembro/2020, foram 1.260.555 ocorrências detectadas, sendo aproximadamente 74,65% relativas à aposentadoria por idade (940.972) e 25,35% relativas à aposentadoria por tempo de serviço (319.583) .
Objeto no qual o achado foi constatado
273. Aposentadorias por idade de clientela urbana requeridas e despachadas entre os anos 2015 e 2019, pagas em junho e dezembro de 2020.
274. Aposentadorias por tempo de contribuição de clientela urbana requeridas e despachadas entre os anos 2015 e 2019, pagas em junho e dezembro de 2020.
Critério
275. Lei 8.213/1990, arts. 25, caput e inciso III, c/c 48, caput.
Evidência
276. Lista de benefícios TPL_BP_E00_015_202006.TXT E TPL_BP_E00_015_202012.TXT.
Causa
277. Não foi possível delimitar uma causa específica, pois o procedimento se limita à realização de cruzamentos de dados que apontam para inconsistências entre registros da Maciça e da Rais. Entre as possíveis causas, cita-se a ausência de acesso permanente à base de dados da Rais por parte do INSS, o que inviabiliza esta autarquia de tomar iniciativas a partir de tal fonte de informação, como realizar procedimentos de controle de rotina ou diligências em casos suspeitos de não cumprimento do período de carência exigido pelo benefício. Tem-se, ainda, que a averiguação dos indícios em cada caso pode revelar deficiências nos controles internos do INSS, quando da concessão e/ou acompanhamento dos benefícios, ou ainda, incompletude dos dados da Rais.
Efeito
278. Risco de concessão irregular de aposentadorias por idade e por tempo de contribuição sem o atendimento ao período de carência exigido para cada benefício.
Conclusão da equipe
279. Trata-se de situações constatadas por cotejo analítico de dados disponíveis nos sistemas informatizados mencionados, sugestivas de riscos de atos concessivos de benefícios previdenciários indevidos, que, por sua vez, podem não se confirmar, em virtude de possíveis ausências de inserção de dados do empregado na Rais por parte do empregador na época devida. 
280. Como critério de proximidade da tipologia, foram adotados os registros da Rais a partir do ano de 2010, em confronto com benefícios despachados entre os anos 2015 e 2019.
281. Neste caso, em razão de ser uma tipologia indicativa de risco, não se sugere a adoção do critério de ausência da Rais como balizador de eventual revisão das aposentadorias por idade e por tempo de serviço, mas tão somente encaminhar os dados ao INSS, de modo a fornecer subsídios a autarquia, e recomendar que esta avalie a conveniência e a oportunidade de realizar procedimentos adicionais de apuração dos riscos identificados na tipologia TPL BP-E00-015.
Proposta de encaminhamento
282. Recomendar ao INSS, com fundamento no art. 11 da Resolução-TCU 315/2020, que avalie a conveniência e a oportunidade de realizar procedimentos adicionais de apuração dos riscos identificados na tipologia TPL BP-E00-015 - Aposentadorias a beneficiários cujos vínculos trabalhistas não estão identificados na Rais.
TPL BP-E88-001 - Emissão de CPF a titulares do Benefício de Prestação Continuada ao Idoso em data próxima à solicitação do benefício
Situação encontrada
283. O objetivo da tipologia é identificar os Benefícios de Prestação Continuada ao Idoso (espécie 88) cujos titulares tiveram CPF emitidos em data anterior próxima à data do requerimento do benefício.
284. Neste sentido, a partir da base de dados Maciça, da data de inscrição no Cadastro de Pessoas Físicas (CPF) , extraída do sistema CPF, e de dados da Tribunal Superior Eleitoral, aplicaram-se os seguintes critérios cumulativos para filtrar os benefícios focos da tipologia:
a) benefícios cujos titulares tinham 60 anos ou mais na data da inscrição no CPF, se homem, ou 55 anos ou mais, se mulher;
b) benefícios com datas do requerimento e despacho do benefício posteriores à data da inscrição do titular no CPF;
c) benefícios cujos titulares tem Título de Eleitor cadastrado na base de dados do Tribunal Superior Eleitoral;
d) benefícios cujos dados dos titulares estão em conformidade com os critérios de certeza 0, 1, 2 e 6 (atributo de acurácia) , na comparação da Maciça com as bases de CPF, da Receita Federal, e do Título de Eleitor, do Tribunal Superior Eleitoral. 
285. Realizada a filtragem prévia acima referida, o script aplicado retorna os benefícios cujo requerimento ocorreu em até 150 dias após a data de inscrição do CPF e os classifica em quatro situações distintas, de acordo com a situação do título de eleitor, se cancelado ou não cancelado, e com a origem da concessão do benefício, se decorrente ou não de decisão judicial.
286. Os resultados da tipologia são apresentados na tabela a seguir, agrupados na classificação referida supra, para os meses de junho e dezembro de 2020:
Tabela 48. Resultados da TPL BP-E88-001 - Emissão recente do CPF a titulares do Amparo Social ao Idoso
	Referência
	2020/06
	2020/12

	Qtd. Ocorrências
	Total
	DDB < 5anos
	Total
	DDB < 5anos

	1.Beneficiário com o título de eleitor cancelado, sendo a concessão decorrente de decisão judicial
	2
	0,01%
	0
	0,00%
	26
	0,06%
	2
	0,04%

	2.Beneficiário com o título de eleitor cancelado, sendo a concessão não decorrente de decisão judicial
	3.377
	20,61%
	14
	1,74%
	16.064
	34,74%
	282
	5,78%

	3. Beneficiário com o título de eleitor não cancelado (regular ou suspenso) , sendo a concessão não decorrente de decisão judicial
	49
	0,30%
	14
	1,74%
	101
	0,22%
	41
	0,84%

	4. Beneficiário com o título de eleitor não cancelado (regular ou suspenso) , sendo a concessão decorrente de decisão judicial
	12.955
	79,08%
	778
	96,53%
	30.048
	64,98%
	4.551
	93,33%

	Total
	16.383
	100,00%
	806
	100,00%
	46.239
	100,00%
	4.876
	100,00%

	Efeito potencial
	Não aplicável
	Não aplicável

Fonte: elaboração própria.
287. Como se nota da Tabela 48, aproximadamente 20,6% dos beneficiários no mês de junho/2020, retornados pela tipologia, estão com título de eleitor cancelado (situações 1 e 2) , sendo que o percentual sobe para 34,8% no mês de dezembro/2020, conforme situação indicada nos dados da base do Tribunal Superior Eleitoral.
288. A situação do cancelamento do título eleitoral tem como pressuposto a ocorrência de uma das hipóteses legais previstas no art. 71 da Lei 4.737/65: i) a infração dos artigos. 5º e 42; ii) a suspensão ou perda dos direitos políticos; iii) a pluralidade de inscrição; iv) o falecimento do eleitor; v) e deixar de votar em 3 eleições consecutivas.
289. Especialmente essa última causa de cancelamento (não comparecimento em eleições) , quando associada à idade avançada na data de emissão do CPF e à proximidade desta com o pleito, implica alto risco de fraude, pois é compatível com a possibilidade de concessão do benefício a pessoas inexistentes, geradas por meio de documentos falsos e/ou inserção de dados inverídicos nos sistemas da Receita Federal, INSS e TSE.
290. Nos casos em que não se tenha verificado a situação de cancelamento do título eleitoral, ainda assim existe o risco de irregularidade, embora menor, pois a inscrição do CPF em idade avançada é situação incomum.
Objeto no qual o achado foi constatado
291. Benefícios de Amparo Social ao Idoso pagos em junho e dezembro/2020.
Critério
292. Lei 8.742/1993, art. 20, caput.
Evidência
293. Lista de benefícios TPL_BP_E88_001_202006.TXT e TPL_BP_E88_001_202012.TXT.
Causa
294. Não foi possível delimitar uma causa específica, pois o procedimento se limita à realização de cruzamentos de dados que apontam para indícios de irregularidades, que podem ser ulteriormente confirmados pelo exame em concreto dos casos identificados.
Efeito
295. Risco de concessão e pagamento irregular do benefício Amparo Social ao Idoso a pessoas fictícias.
Conclusão da equipe
296. Trata-se de situações constatadas por cotejamento analítico de dados disponíveis nos sistemas informatizados, sugestivas de possíveis fraudes em atos concessivos do benefício Amparo Social ao Idoso.
297. Ainda que se considere a facultatividade do voto a partir dos 70 anos de idade, e que seja provavelmente alto o número de títulos de eleitores cancelados entre a população idosa, pelo não comparecimento em eleições, há que se observar que, além do cancelamento do título, o risco decorre também, de forma cumulativa, da emissão tardia no Cadastro de Pessoas Físicas, em até 150 dias antes do requerimento do benefício. Noutros termos, é anormal a inscrição do CPF já em idade avançada.
298. Do exposto, considera-se pertinente recomendar ao INSS que avalie a conveniência e a oportunidade de realizar procedimentos adicionais de apuração dos riscos identificados. 
Proposta de encaminhamento
299. Recomendar ao INSS, com fundamento no art. 11 da Resolução-TCU 315/2020, que avalie a conveniência e a oportunidade de realizar procedimentos adicionais de apuração dos riscos identificados na tipologia TPL BP-E88-001, referente à emissão de CPF a titulares do Benefício de Prestação Continuada ao Idoso em data próxima à solicitação do benefício.
TPL BP-E21-001 - Instituidor de pensão por morte sem registro no Sisobi ou óbito na Receita
Situação encontrada
300. O objetivo da tipologia é verificar se os instituidores de pensão estão registrados na base do Sisobi ou com a marcação de "Titular Falecido" na base de CPF da Receita Federal. 
301. Os achados evidenciam fragilidades no processo de comunicação ou fiscalização de óbito entre as entidades. A Tabela 49 apresenta os resultados da tipologia. Para dezembro de 2020, foram identificados 798 mil registros e 96 mil registros com DDB menor que 5 anos.
Tabela 49. Resultado TPL BP-E21-001
	Referência
	2020/06
	2020/12

	Qtd. Ocorrências
	Total
	DDB < 5anos
	Total
	DDB < 5anos

	Judicial
	59.859
	7,5%
	14.933
	15,23%
	60.433
	7,56%
	14.828
	15,33%

	Não judicial
	738.682
	92,5%
	83.096
	84,77%
	738.559
	92,44%
	81.877
	84,67%

		798.541
	100%
	98.029
	100%
	798.992
	100%
	96.705
	100%

Fonte: elaboração própria.
302. Em relação aos achados, a Tabela 50 apresenta a situação da inscrição do CPF. Os registros com situação Cancelada ou Nula apresentam o maior risco de fraude, pois a inscrição teve a sua situação analisada e alterada pela Receita Federal. As inscrições com suspeita óbito são marcadas como "Suspensa" até que ocorra a averiguação.
Tabela 50. Situação da inscrição do CPF dos Instituidores
	Situação da Inscrição
	202006
	202012

		Total
	DDB < 5
	Total
	DDB < 5

	Regular
	209.284
	26,20%
	39.047
	39,83%
	212.301
	26,57%
	40.270
	41,64%

	Suspensa
	586.066
	73,39%
	58.468
	59,64%
	583.484
	73,02%
	55.869
	57,77%

	Pendente de Regularização
	632
	0,07%
	317
	0,32%
	696
	0,08%
	379
	0,39%

	Cancelada por Multiplicidade
	2.138
	0,26%
	187
	0,19%
	2.099
	0,26%
	178
	0,18%

	Nula
	34
	0,00%
	1
	0,00%
	32
	0,00%
	1
	0,00%

	Cancelada de Ofício
	387
	0,04%
	9
	0,00%
	380
	0,04%
	8
	0,00%

	Total
	798.541
	100,00%
	98.029
	100,00%
	798.992
	100,00%
	96.705
	100,00%

Fonte: elaboração própria.
Objeto no qual o achado foi constatado
Benefícios com Instituidor da Folha de pagamentos do INSS.
Critério
Lei 8.213/1990.
Evidência
Lista de benefícios TPL_BP_E21_001_202006.txt e TPL_BP_E21_001_202012.txt.
Causa
305. Entre as possíveis causas para o achado, pode-se citar:
a) Instituidor com data de falecimento muito antiga;
b) As deficiências do Sisobi devido a subdeclararão de falecimentos pelas famílias, dificuldades ou a ausência de envio das informações das certidões de óbito pelos cartórios;
c) Emissão de certidões de óbitos sem a informação do CPF do falecido;
d) Deficiência nos processos e na comunicação entre as entidades que mantém informações sobre óbito.
Efeito
306.Risco de concessão ou pagamento de benefício por erro ou fraude.
Conclusão da equipe
307.Trata-se de situações constatadas por cotejamento analítico de dados disponíveis nos sistemas informatizados, sugestivas de possíveis fraudes em atos concessivos do benefício Amparo Social ao Idoso.
Proposta de encaminhamento
308.Recomendar ao INSS, com fundamento no art. 11 da Resolução-TCU 315/2020, que avalie a conveniência e a oportunidade de realizar procedimentos adicionais de apuração dos riscos identificados na TPL BP-E21-001, referente aos Instituidores de pensão por morte sem registro no Sisobi ou óbito na Receita, identificada na Folha de Pagamentos do INSS, com vistas à adoção de providências internas.
TPL BP-E31-010 - Auxílios-doença com duração muito longa
Situação encontrada
309. O objetivo é identificar os benefícios de auxílios-doença com duração muito longa com base em medidas estatísticas relativamente ao conjunto formado por benefícios com classificação diagnóstica no mesmo CID (Código Internacional de Doença) . 
310. Com base nos dados disponíveis, calculou-se a duração dos auxílios doença pagos nas competências de junho e dezembro de 2020 (campo calculado DIF_DDB) , considerando-se tal campo como o período de tempo entre a data do despacho do benefício (DDB) e a data da cessação do benefício (DCB) , e, na ausência desta, o período entre a DDB e a data da competência do pagamento (exemplo, se o benefício foi pago em junho/2020, considerou-se a data 1/6/2020) .
311. Para se proceder à análise, foram filtrados apenas os benefícios de auxílio-doença, excluindo-se os relativos a titulares de pensão alimentícia (campo CS_PA diferente de 3) . 
312. Em seguida, agruparam-se os benefícios pelo código de classificação CID extraído do campo CS_DIAGNOSTICO_N. Aqueles em que as quantidades por CID eram menores que 100 foram excluídos da análise, visto serem grupos relativamente pequenos.
313. Após, em cada código CID identificado, apuraram-se os benefícios cujo tempo de duração extrapolou de forma atípica e extravagante o período verificado para os demais, considerando-se como tais aqueles enquadráveis como outliers, conceito estatístico que revela "um valor que está muito afastado dos demais valores do conjunto de dados" (LARSON, Ron; FARBER, Betsy. Estatística Aplicada. São Paulo: Pearson, 2015, p. 68) . 
314. Tratou-se como outliers aqueles que superam um limite superior (LS) , em quantidade de dias do benefício, calculado a partir da soma de 1,5 vez a amplitude interquartil (AIQ, diferença entre o terceiro e o primeiro quartis: Q3 - Q1) mais o terceiro quartil (Q3) : LS = Q3 + 1,5 x AIQ. (vide op. cit., p. 103) . 
315. A fim de mitigar o viés decorrente do agrupamento dos benefícios com data de cessação registrada na Maciça com aqueles sem essa data (em que se considerou a data da competência do pagamento) , o script executado calcula um LS para a população composta por esses dois grupos unidos e um LS para o grupo daqueles com data de cessação, tomado isoladamente. Após, como medida conservadora, adota o maior dos dois valores como o parâmetro do limite superior.
316. O resumo dos resultados da tipologia está demonstrado na tabela a seguir:
Tabela 51. Resultados da TPL BP-E31-010 - Auxílios-doença com duração muito longa (outliers) 
	Referência
	2020/06
	2020/12

	Qtd. Benefícios 
	804.075
	985.008

	Qtd. Ocorrências
	Total
	Total

	Judicial
	5.530
	13,60%
	7.988
	14,50%

	Não judicial
	35.069
	86,30%
	47.015
	85,40%

		40.599
	100,00%
	55.003
	100,00%

	Efeito potencial
	Não aplicável
	Não aplicável

Fonte: elaboração própria.
317. Conforme os quantitativos apresentados, nota-se que os outliers representam 5,05% em junho/2020 (40.599 / 804.075) e 5,58% em dezembro/2020 (55.003 / 985.008) .
318. A título exemplificativo, nas duas tabelas seguintes, referentes às competências de junho/2020 e dezembro/2020 respectivamente, demonstra-se um resumo quantitativo dos dez primeiros grupos de benefícios por CID em ordem decrescente de quantidade de outliers:
Tabela 52. CIDs com maiores quantidades de outliers em auxílios-doença com duração longa (10 primeiros) - ref. a junho/2020
	CID
	Descrição
	Limite Superior LS (dias) 
	Tempo Mediano de Duração (dias) 
	Quantidade Total
	Quantidade de Outliers
	Percentual do
Total

	C50
	Neoplasia maligna da mama
	1.343
	429
	15.400
	1.579
	10,25%

	M51
	Outros transtornos de discos intervertebrais
	4.601
	875
	19.791
	963
	4,87%

	M511
	Transtornos de discos lombares e de outros discos intervertebrais com radiculopatia
	3.252
	546
	15.552
	762
	4,9%

	M17
	Gonartrose [artrose do joelho]
	2.721
	588
	8.638
	665
	7,7%

	I64
	Acidente vascular cerebral, não especificado como hemorrágico ou isquêmico
	1.716
	478
	9.244
	638
	6,9%

	M751
	Síndrome do manguito rotador
	2.229
	365
	8.322
	634
	7,62%

	M23
	Transtornos internos dos joelhos
	2.721
	462
	9.151
	597
	6,52%

	C509
	Neoplasia maligna da mama, não especificada
	1.299
	406
	5.689
	592
	10,41%

	M75
	Lesões do ombro
	2.829
	504
	9.801
	582
	5,94%

	S525
	Fratura da extremidade distal do rádio
	1.085
	199
	4.118
	560
	13,6%

Fonte: elaboração própria.
Tabela 53. CIDs com maiores quantidades de outliers em auxílios-doença com duração longa (10 primeiros) - ref. a dezembro/2020
	CID
	Descrição
	Limite Superior LS (dias) 
	Tempo Mediano de Duração (dias) 
	Quantidade Total
	Quantidade de Outliers
	Percentual do
Total

	M511
	Transtornos de discos lombares e de outros discos intervertebrais com radiculopatia
	2.531
	400
	22.740
	1.734
	7,63%

	C50
	Neoplasia maligna da mama
	1.537
	490
	15.735
	1.373
	8,73%

	M51
	Outros transtornos de discos intervertebrais
	4.487
	798
	23.397
	1.197
	5,12%

	M751
	Síndrome do manguito rotador
	1.838
	306
	12.318
	1.167
	9,47%

	M544
	Lumbago com ciática
	3.061
	448
	13.852
	969
	7%

	M17
	Gonartrose [artrose do joelho]
	2.560
	591
	9.872
	880
	8,91%

	M23
	Transtornos internos dos joelhos
	2.575
	530
	10.228
	826
	8,08%

	F322
	Episódio depressivo grave sem sintomas psicóticos
	1.967
	328
	8.081
	807
	9,99%

	M75
	Lesões do ombro
	2.742
	517
	11.821
	769
	6,51%

	M545
	Dor lombar baixa
	3.865
	568
	16.954
	761
	4,49%

Fonte: elaboração própria.
319.Do exposto, evidenciam-se auxílios-doença pagos por períodos relativamente extensos. Deve-se ressalvar, porém, que a situação ora descrita não implica em pré-julgamento de mérito acerca dos pressupostos fáticos dos benefícios que se enquadram como outliers, que podem ou não estar sendo pagos de forma indevida. O objetivo principal é demonstrar um possível foco de atuação a ser dado oportunamente aos citados benefícios e aos controles internos adotados pelo INSS quando da sua concessão ou revisão.
Objeto no qual o achado foi constatado
320. Benefícios Auxílio-Doença pagos em junho/2020 e dezembro/2020.
Critério
321. Lei 8.213/1991, arts. 59, caput, 60, §§ 8º, 9º e 10º, 62 e 101.
Evidência
322. Lista de benefícios TPL_BP_E31_010_202006.TXT E TPL_BP_E31_010_202012.TXT.
Causa
323. Não foi possível delimitar uma causa específica, pois o procedimento se limitou à detecção de casos de benefícios concedidos por períodos relativamente extremos de gozo do auxílio-doença. 
324. Não obstante, entende-se, no caso dos benefícios concedidos judicialmente, que as ocorrências podem ter relação com a não fixação de prazos na decisão de concessão do benefício (vide item 3.5.10, relativo à tipologia TPL BP-E31-001) .
325.Há que se mencionar também que não há imposição legal que torne obrigatória a conversão do auxílio-doença em aposentadoria por invalidez após determinado tempo de duração por presunção normativa de que o beneficiário estaria insusceptível de reabilitação para o exercício de atividade que lhe garanta a subsistência.
326. Tem-se, contudo, que a averiguação dos indícios em cada caso pode revelar deficiências nos controles internos do INSS, quando da concessão e/ou reativação do benefício de auxílio-doença.
Efeito
327. Risco de concessão e pagamento irregular de benefícios auxílio-doença.
Conclusão da equipe
328. A situação encontrada denota anormalidades no tempo de duração de alguns benefícios de auxílio-doença concedidos pelo INSS, aferidas mediante comparação desse campo com o limite de valor para a definição do outlier. Assim, os benefícios que superam esse patamar suscitam a oportunidade de reavaliação mais aprofundada por parte do INSS.
329. Do exposto, considera-se pertinente a atuação preventiva por parte do INSS em relação ao tempo de duração dos auxílios-doença, razão pelo qual se propõe recomendação neste sentido.
Proposta de encaminhamento
330. Recomendar ao INSS, com fundamento no art. 11 da Resolução-TCU 315/2020, que avalie a conveniência e a oportunidade de realizar procedimentos adicionais de apuração dos riscos identificados na tipologia TPL BP-E31-010, referente aos Auxílios-doença com duração muito longa, identificada na Folha de Pagamentos do INSS, com vistas à adoção de providências internas.
Comentário do Gestor
331.O INSS enviou os comentários ao relatório (peças 17 e 18) por meio de dois despachos exarados pela Coordenação-Geral de Reconhecimento de Direitos (peça 18, p. 4-5) e pela Coordenação de Pagamentos e Gestão de Benefícios (peça 18, p. 6-11) , integrantes da Diretoria de Benefícios.
332. Informa que já possui rotina de controle e monitoramento contínuo da folha de pagamento de benefícios, através do Sistema de Verificação de Conformidade da Folha de Pagamento de Benefícios (SVCBEN) e do Painel de Qualidade de Dados do Pagamento de Benefícios (QDBEN) , desde sua implantação em abril de 2019. A situação das tipologias apontadas é:
a) 	monitorada na rotina SVCBEN/QDBEN ou por outro meio indireto:
a.1) 	TPL BP-E00-001 - Benefício superior ao Teto Previdenciário ou Limite do STF (SVCBEN/QDBEN) ;
a.2) 	TPL BP-E00-002 - Acumulação Indevida mesmo NIT ou CPF (SVCBEN/QDBEN) ;
a.3) 	TPL BP-E00-003 - Benefícios de Invalidez, Auxílio-doença, Renda Mensal Vitalícia ou Amparos com Titular na Folha de Pagamento Federal ou Estadual (indireto pelo vínculo concomitante com o CNIS) ;
a.4) 	TPL BP-E00-004 - Benefícios por Invalidez, Auxílio-doença, Renda Mensal Vitalícia ou Amparos com Titular na Rais (indireto pelo vínculo concomitante com o CNIS) ;
a.5) 	TPL BP-E21-007 - Pensão por morte paga a dependentes, cuja soma de pagamentos supera o teto previdenciário (SVCBEN/QDBEN) ;
a.6) 	TPL BP-E21-008 - Pensão por morte, desdobrada com valor desigual para dependentes ou quantidade de dependentes inconsistente (SVCBEN/QDBEN) .
b) 	não monitorada, porém possui inclusão prevista no SVCBEN/QDBEN:
b.1) 	TPL BP-E00-005 - Titular ou Instituidor com Inscrição do CPF Cancelada ou Nula (próxima versão do QDBEN para titular) ;
b.2) 	TPL BP-E00-007 - Titular Falecido (próxima versão do QDBEN) .
c) 	não monitorada, mas será analisada possibilidade de inclusão futura:
c.1) 	TPL BP-E41-001 - Aposentadoria por idade que não atende ao critério de idade conforme o gênero e a clientela do beneficiário;
c.2) 	TPL BP-E00-015 - Aposentadorias a beneficiários cujos vínculos trabalhistas não estão identificados na Rais (adicionalmente, esclarece que recebe RAIS anual, não tendo acesso permanente e a utiliza principalmente para identificação de vínculo de servidor público pertencente ao Regime Próprio de Previdência Social - RPPS, somente informado por RAIS. Para vínculo do Regime Geral de Previdência Social-RGPS, a fonte prevalente desde 1999 é a GFIP. A RAIS está sendo descontinuada pelo eSocial. Para o RPPS passa a ser obrigatório o eSocial a partir de 06/2022, mitigando o risco. Não haverá mais informação enviada pela RAIS) ;
c.3) 	TPL BP-E88-001 - Emissão de CPF a titulares do Benefício de Prestação Continuada ao Idoso em data próxima à solicitação do benefício (estudada solução para identificar, no ato do pedido, solicitante com CPF emitido tardiamente) .
d) 	não monitorada, nem há previsão:
d.1) 	TPL BP-E31-001 - Auxílios-doença sem data de cessação;
d.2) 	TPL BP-E21-001 - Instituidor de pensão por morte sem registro no Sisobi ou óbito na Receita;
d.3) 	TPL BP-E31-010 - Auxílios-doença com duração muito longa.
333. Acrescenta o gestor que as tipologias referentes a situações de CPF na RFB têm origem nos apontamentos deste Tribunal de Contas da União, os quais aprimoram o monitoramento da folha de pagamentos. Resultado inicial neste relatório aponta redução de 15% em titular com CPF não preenchido ou inválido e redução de 11% em titular com NITs inválido ou não preenchido, reduções ocorridas em 2020 em que pese a emergência da COVID-19.
334. As inconsistências cadastrais são selecionadas e enviadas para o QDBEN, transformadas em tarefas a serem tratadas. O beneficiário é notificado a regularizar documentação e pode ser suspenso. Identificado algum indício de irregularidade, o caso é encaminhado para apuração.
335. Os indícios de irregularidades consolidados no painel QDBEN integram o Programa Especial para Análise de Benefícios com Indícios de Irregularidade e o Bônus de Desempenho Institucional por Análise de Benefícios com Indícios de Irregularidade do Monitoramento Operacional de Benefícios. A gestão da fila dessas correções e apurações, assim como sua priorização em relação às demais demandas operacionais, estão a cargo do INSS.
Análise da equipe
336. A implementação e consolidação do SVCBEN/QDBEN pelo INSS permeia todo o teor do comentário do gestor. 
337. Conforme a Resolução 678 PRES/INSS, de 23/4/2019, o SVCBEN tem por objetivo a análise preventiva e automática da Folha de Pagamento de Benefícios, com vistas a identificar eventuais inconsistências e indícios de irregularidades, as quais serão consolidadas e organizadas no QDBEN, juntamente com os resultados das ações relacionadas às suas correções (art. 2º, caput e parágrafo único) .
338. A referida resolução adota o termo "tipologias" para identificar os grupos de inconsistências ou irregularidades apontadas pelos órgãos de controle ou pelo próprio INSS (art. 3º, inciso III) .
339. Em reunião virtual realizada no dia 19/3/2021, o INSS apresentou o sistema aos auditores da Sefip. No QDBEN, painel de informação implantado pelo órgão, são apresentadas ao usuário as quantidades de ocorrências de cada tipologia que o INSS internalizou dos órgãos de controle ou criadas internamente, tornando possível o entendimento do progresso da tipologia. Portanto, tal painel é a alternativa do INSS para agilizar a solução de pendências na folha.
340. Em que pesem os esforços do INSS na implementação desse mecanismo de monitoramento, que se mostra uma ferramenta promissora para aumentar a resolutividade do INSS, deve-se clarear que as inclusões de tipologia semelhante ou a intenção de inclusão no referido painel não tem força suficiente para descaracterizar os achados ora relatados. 
341. Quanto ao mérito em si das tipologias deste relatório de acompanhamento, não há discordância do gestor. 
342. Também o gestor não relata impacto negativo das determinações e recomendações nem alternativas para implementá-las. 
343. Ressalva-se, no entanto, o entendimento manifestado pelo INSS no sentido de que haverá mitigação do risco relacionado à TPL BP-E00-015, quando o eSocial estiver plenamente implantado a partir de junho de 2022 e a Rais descontinuada. A futura substituição integral da Rais pelo eSocial pode vir a mitigar o risco apenas em relação a atos concessivos futuros e não relacionados às informações trabalhistas referentes ao período em que a Rais esteve em vigor. 
344. No mais, a manifestação do INSS não relata discordância com os achados e considera que pode utilizá-los para implementar novas tipologias em seu painel, como aduz que vem fazendo ao longo dos últimos ciclos de Fiscalização Contínua de Benefícios realizadas por este Tribunal. Diante do exposto, mantém-se as propostas de encaminhamento.
CONCLUSÃO
345. A presente auditoria avaliou a folha de pagamento de benefícios do Instituto Nacional do Seguro Social nas competências de junho/2020 e de dezembro/2020, a fim de verificar a confiabilidade do banco de dados e detectar inconsistências na concessão dos benefícios. Nesta seção as questões de auditoria são respondidas.
Questão 1: Os bancos de dados cadastrais utilizados pelas políticas públicas de Previdência Social possuem informações com alto nível de qualidade?
346. Considerando o percentual máximo tolerável de 2% de falhas, na análise de credibilidade não foram detectadas distorções relevantes na Folha de pagamentos do INSS, entretanto deve-se registrar as seguintes ressalvas.
Ressalva 1
347. Em relação à análise de Consistência para os dados cadastrais do Instituidor, foram identificadas inconsistências em 3,16% dos registros para de junho de 2020 e 3,00% para dezembro de 2020 (seção 3.1.5) .
348. Em relação à análise de Acurácia para todos os indivíduos, foi identificado que 3,16% dos registros foram classificados como "Não-Combinado" para a referência de junho de 2020 e 11,10% para a referência de dezembro de 2020. Para os benefícios concedidos nos últimos cinco anos o percentual de registros "Não-Combinado" foi de 0,33% para junho de 5,98% para dezembro de 2020 (seção 3.1.5) . 
Ressalva 2
349. Os campos de CS_DIAGNOSTICO_N e CS_DIAGNOSTICO_1 referentes ao preenchimento do código CID-10 para os benefícios por incapacidade possuem inconsistências em 2,02% dos registros para junho e 1,93% em dezembro de 2020. Constatou-se que os campos inconsistentes estão preenchidos com códigos que eram utilizados anteriormente pelo INSS ou estão nulos (seção 3.1.5) .
Questão 2: Os programas de benefícios previdenciários possuem beneficiários com indícios de irregularidade ou fraude?
350. Sim. Os testes utilizando técnicas de análise de dados indicam situações que evidenciam probabilidade de irregularidade no pagamento ou na manutenção do benefício (itens 3.5.1 a 3.5.10) .
351. A Tabela 54 apresenta o resumo do efeito potencial projetado para treze meses (12 meses + 13º salário) , considerando que os pagamentos têm natureza contínua.
Tabela 54. Resumo das Tipologias
	Tipologia
	Efeito Potencial

	3.5.1. TPL BP-E00-001 - Benefício superior ao Teto Previdenciário ou Limite do STF
	R$ 53.903.187 

	3.5.2. TPL BP-E00-002 - Acumulação Indevida mesmo NIT ou CPF
	R$ 691.886.051 

	3.5.3. TPL BP-E00-005 - Titular ou Instituidor com Inscrição do CPF Cancelada ou Nula
	R$ 336.412.089 

	3.5.4. TPL BP-E00-007 - Titular Falecido
	R$ 120.452.683 

	3.5.5. TPL BP-E00-003 - Benefícios de Invalidez, Auxílio-doença, Renda Mensal Vitalícia ou Amparos com Titular na Folha de Pagamento Federal ou Estadual
	R$ 399.145.708

	3.5.6. TPL BP-E00-004 - Benefícios por Invalidez, Auxílio-doença, Renda Mensal Vitalícia ou Amparos com Titular na Rais
	R$ 857.679.563

	3.5.7. TPL BP-E21-007 - Pensão por morte paga a dependentes, cuja soma de pagamentos supera o teto previdenciário
	R$ 7.568.415

	3.5.8. TPL BP-E21-008 - Pensão por morte, desdobrada com valor desigual para dependentes ou quantidade de dependentes inconsistente
	R$ 48.704.541

	3.5.9. TPL BP-E41-001 - Aposentadoria por idade que não atende ao critério de idade conforme o gênero e a clientela do beneficiário
	R$ 201.684.096

	3.5.10. TPL BP-E31-001 - Auxílios-doença sem data de cessação
	N.A.

	3.5.11. TPL BP-E00-015 - Aposentadorias a beneficiários cujos vínculos trabalhistas não estão identificados na Rais.
	N.A.

	3.5.12. TPL BP-E88-001 - Emissão de CPF a titulares do Benefício de Prestação Continuada ao Idoso em data próxima à solicitação do benefício
	N.A.

	3.5.13. TPL BP-E21-001 - Instituidor de pensão por morte sem registro no Sisobi ou óbito na Receita
	N.A.

	3.5.14. TPL BP-E31-010 - Auxílios-doença com duração muito longa
	N.A.

	Total
	R$ 2.717.436.333,00

Fonte: elaboração própria.
352. Para as ocorrências identificadas, a proposta de encaminhamento é que o INSS revise os benefícios ou indique as providências ou os controles internos que serão adotados, conforme a sua capacidade operacional e informe a este TCU o resultado.
353. As tipologias dos itens 3.5.11 a 3.5.14 possuem menor risco de irregularidade ou fraude. Por exemplo, a TPL-BP-E88-001 (3.5.12) identifica os beneficiários do BPC Idoso, cujo benefício foi concedido em data próxima à emissão do CPF. Essa situação não indica uma irregularidade em si, mas pode estar relacionado com a falsificação de documentos para emissão de CPF e posterior solicitação de benefício. Dessa maneira, os resultados dessas tipologias devem ser acompanhados para evitar o aumento dos registros identificados. 
BENEFÍCIOS DAS AÇÕES DE CONTROLE EXTERNO
354. Entre os benefícios do presente processo de Acompanhamento do pagamento de benefícios previdenciários, pode-se mencionar o benefício quantitativo potencial de R$ 2.717.436.333,00. 
355. O benefício potencial foi calculado considerando o valor dos benefícios recebidos com indícios de irregularidade na Folha de Pagamentos de Dezembro de 2020, multiplicado pelos valores pagos nos últimos 12 meses, acrescentada a parcela referente ao 13º salário, conforme indica a Portaria Segecex 37, de 13 de dezembro de 2018.
PROPOSTA DE ENCAMINHAMENTO
356. Ante o exposto, submetem-se os autos à consideração superior propondo:
a) determinar ao Instituto Nacional do Seguro Social, com fundamento no art. 4º, inciso I, da Resolução-TCU 315/2020, que, no prazo de um ano, adote providência com vistas à:
a.1) revisão cadastral dos benefícios com resultados "Não Combinado", por estar em desacordo com a IN-INSS 77 /PRES/2015, art. 515 (Seção 3.1.6) ;
a.2) saneamento dos achados identificados nas tipologias de cadastro, por estar em desacordo com o art. 124-D da Lei 8.213/1991 (Seção 3.2) ;
a.3) revisão dos benefícios identificados na tipologia TPL BP-E00-001, por estar em desacordo com Nota Técnica 25/2017 GT/CGIA/DATAPREV/PT/Nº76/INSS (seção 3.3.1) ;
a.4) revisão dos benefícios identificados na tipologia TPL BP-E00-002, por estar em desacordo com a IN-INSS 77/PRES/2015 art. 20 (seção 3.3.2) ;
a.5) revisão dos benefícios identificados na tipologia TPL BP-E00-005, por estar em desacordo com a IN-INSS 77/PRES/2015 (seção 3.3.3) ;
a.6) revisão dos benefícios identificados na tipologia TPL BP-E00-007, por estar em desacordo com a IN 77/PRES/INSS, art. 517 (seção 3.3.4) ;
a.7) revisão dos benefícios identificados na tipologia TPL BP-E00-003, por estar em desacordo com a IN 77/PRES/INSS, art. 220 e a Nota Técnica 25/2017 GT/CGIA/DATAPREV/PT/Nº76/INSS (seção 3.3.5) ;
a.8) apuração e revisão de ocorrências de incompatibilidade dos benefícios apontados pela tipologia TPL BP-E00-004 com possíveis atividades remuneradas exercidas pelos respectivos titulares, por estarem, se confirmadas, em desacordo com os arts. 42, 59 e 139, § 1º (vigente à época da concessão) da Lei 8.213/1991 e com o art. 20, caput, da Lei 8.742/1993 (seção 3.3.6) ;
a.9) revisão dos benefícios identificados na tipologia TPL BP-E21-007, por estar em desacordo com art. 29, §2º; art. 41-A, §1º, da Lei 8.213/1990 e art. 2º da Portaria 914-Ministério da Economia/2020 (seção 3.3.7) ;
a.10) revisão dos benefícios identificados na tipologia TPL BP-E21-008, por estar em desacordo com arts. 75 e 77 da Lei 8.213/1990 (3.3.8) ;
a.11) revisão dos benefícios identificados na tipologia TPL BP-E41-001, por estar em desacordo com art. 48, §1º, da Lei 8.213/1990 (seção 3.3.9) ;
a.12) revisão dos benefícios identificados na tipologia TPL E31-001, entre os concedidos administrativamente e, nos casos de concessão judicial, aqueles cujas decisões tenha fixado prazo de duração, por estar em desacordo com art. 60, §§ 8º e 9º, da Lei 8.213/1991 (seção 3.3.10) ;
b) recomendar ao Instituto Nacional do Seguro Social, com fundamento no art. 11 da Resolução-TCU 315/2020, que avalie a conveniência e a oportunidade de:
b.1) revisar os dados cadastrais dos Titulares e dos Instituidor dos registros com resultado "Inconclusivo" com vistas a melhorar a qualidade da base de dados (Seção 3.1.6) ;
b.2) realizar procedimentos adicionais de apuração dos riscos identificados na tipologia TPL BP-E00-015 - Aposentadorias a beneficiários cujos vínculos trabalhistas não estão identificados na Rais (seção 3.5.11) ;
b.3) realizar procedimentos adicionais de apuração dos riscos identificados na tipologia TPL BP-E88-001, referente à emissão de CPF a titulares do Benefício de Prestação Continuada ao Idoso em data próxima à solicitação do benefício (seção 3.5.12) ;
b.4) realizar procedimentos adicionais de apuração dos riscos identificados na TPL BP-E21-001, referente aos Instituidores de pensão por morte sem registro no Sisobi ou óbito na Receita, identificada na Folha de Pagamentos do INSS, com vistas à adoção de providências internas (seção 3.5.13) ;
b.5) realizar procedimentos adicionais de apuração dos riscos identificados na tipologia TPL BP-E31-010, referente aos Auxílios-doença com duração muito longa, identificada na Folha de Pagamentos do INSS, com vistas à adoção de providências internas (seção 3.5.14) 
c) encaminhar ao Instituto Nacional do Seguro Social os arquivos com os benefícios identificados com irregularidade e com os resultados dos cruzamentos de bases, acórdão que vier a ser adotado pelo Tribunal, do relatório e do voto que o fundamentaram, bem como do inteiro teor do presente relatório;
d) arquivar os autos, nos termos do art. 169, II, do Regimento Interno do TCU."
	É o relatório.

não há.

Não atuou.

ACOMPANHAMENTO DE PAGAMENTOS DE BENEFÍCIOS PREVIDENCIÁRIOS DO REGIME GERAL DA PREVIDÊNCIA SOCIAL (RGPS). INSTITUTO NACIONAL DO SEGURO SOCIAL (INSS). SEXTO CICLO DA FISCALIZAÇÃO CONTÍNUA DE BENEFÍCIOS PREVIDENCIÁRIOS. AVALIAÇÃO DA CREDIBILIDADE DAS INFORMAÇÕES CONSTANTES DAS FOLHAS DE PAGAMENTO PREVIDENCIÁRIOS ("MACIÇA"). APLICAÇÃO DE TIPOLOGIAS. IDENTIFICAÇÃO DE POSSÍVEIS BENEFÍCIOS COM PAGAMENTOS IRREGULARES. DETERMINAÇÕES E RECOMENDAÇÕES.

RELATÓRIO DE ACOMPANHAMENTO (RACOM)

Secretaria de Fiscalização de Integridade de Atos e Pagamentos de Pessoal e de Benefícios Sociais (Sefip).

Trata-se de acompanhamento realizado pela Secretaria de Fiscalização de Integridade de Atos e Pagamentos de Pessoal e de Benefícios (Sefip) na folha de pagamento de benefícios previdenciários concedidos pelo Instituto Nacional do Seguro Social (INSS) , a fim de verificar a confiabilidade do banco de dados e detectar inconsistências na concessão dos benefícios.
2.	Este trabalho retrata o sexto ciclo de acompanhamento da Fiscalização Contínua de Benefícios (FCB) previdenciários, ação de controle iniciada 2015, baseada na utilização de ferramentas automatizadas de análise de dados e tecnologia da informação. Com essa metodologia, o Tribunal fiscaliza, com alta eficiência e tempestividade, um grande volume de registros cadastrais e de pagamentos de benefícios, com o processamento e comparação de informações de diferentes bancos de dados.
3.	O escopo desta fiscalização compreende as folhas de pagamentos de benefícios previdenciários do Regime Geral de Previdência Social (RGPS) , administrado pelo INSS, nos meses de junho de 2020 e dezembro de 2020. 
4.	O objetivo do trabalho é avaliar se os bancos de dados utilizados pelo INSS possuem informações com alto nível de qualidade e se existem indícios de irregularidade ou fraude no pagamento dos benefícios previdenciários. 
***
5.	A gestão do RGPS está unificada na autarquia federal Instituto Nacional do Seguro Social (INSS) , atualmente vinculada ao Ministério da Economia, que realiza os procedimentos de concessão, manutenção, pagamento e controle de benefícios previdenciários. 
6.	A folha de pagamento do RGPS do INSS, denominada "Maciça", é elaborada pela Empresa de Tecnologia e Informações da Previdência (Dataprev) . Atualmente, a "Maciça" possui cerca de 36 milhões de registros por mês, totalizando aproximadamente R$ 53 bilhões a cada mês, sendo esses valores continuamente crescentes. Os benefícios pagos pelo INSS no RGPS somaram mais de R$ 600 bilhões em 2020.
7.	Tem-se, portanto, alto volume de recursos financeiros e extrema pulverização, tornando inviável auditoria por análise convencional de documentos.
8.	A "Maciça" de dezembro de 2020 possui o registro de 35.660.931 benefícios e a tabela reproduzida a seguir apresenta os principais benefícios pagos pelo INSS.
Maciça: principais benefícios, percentual e percentual acumulado
	Espécie
	Descrição
	Qtd.
	Percentual
	Percentual acumulado

	41
	APOSENTADORIA POR IDADE
	11.197.321
	31,40%
	31,40%

	21
	PENSAO POR MORTE PREVIDENCIARIA
	7.422.855
	20,82%
	52,22%

	42
	APOSENTADORIA POR TEMPO DE CONTRIBUICAO
	6.001.846
	16,83%
	69,05%

	32
	APOSENTADORIA INVALIDEZ PREVIDENCIARIA
	3.220.409
	9,03%
	78,08%

	87
	AMP. SOCIAL PESSOA PORTADORA DEFICIENCIA
	2.579.774
	7,23%
	85,31%

	88
	AMPARO SOCIAL AO IDOSO
	2.096.956
	5,88%
	91,19%

	31
	AUXÍLIO DOENCA PREVIDENCIARIO
	804.075
	2,25%
	93,44%

	46
	APOSENTADORIA ESPECIAL
	413.393
	1,16%
	94,60%

	01
	PENSAO POR MORTE DE TRABALHADOR RURAL
	358.873
	1,01%
	95,61%

	94
	AUXÍLIO ACIDENTE
	337.759
	0,95%
	96,56%

9.	Os dados foram avaliados quanto aos seis atributos de credibilidade: completude, unicidade, validade, consistência, acurácia e uniformidade. A unidade instrutora concluiu que, de modo geral, os campos da "Maciça" apresentam bom nível de credibilidade para completude, validade e consistência.
10.	Destaco a avaliação realizada pela Sefip sobre a credibilidade das informações da base de dados. Esse atributo está condicionado à qualidade dos dados, cujas falhas não refletem por si só prejuízo financeiro, mas indicam deficiências nos controles internos e podem ser indícios de pagamento indevido (erro ou fraude) . 
11.	Na presente auditoria optou-se por um percentual máximo tolerável de 2% para as falhas de credibilidade. Utilizando-se tal critério, na análise de credibilidade não foram detectadas distorções relevantes na Folha de pagamentos do INSS, entretanto a Sefip registrou algumas ressalvas. 
12.	Na principal, relativa à análise de acurácia dos dados, ou seja, no confronto com outras bases de dados, identificou-se em dezembro de 2020 cerca de 5,2 milhões (11,10%) de registros com dados com algum nível de divergência quando comparados aos dados da base da Receita Federal do Brasil (CPF) e da Justiça Eleitoral (título de eleitor) . Desses, apenas cerca de 0,8 milhão possuem data de concessão do benefício nos últimos cinco anos, demonstrando que a maioria se refere a benefícios antigos. 
13.	Em razão de tal resultado, acolho a proposta de expedir determinação ao INSS, para que proceda à revisão cadastral dos benefícios com resultados "Não Combinado", bem como de recomendar ao INSS, a revisão dos dados cadastrais dos Titulares e dos Instituidores com resultado "Inconclusivo" com vistas a melhorar a qualidade da base de dados.
14.	Na segunda etapa do trabalho, foram desenvolvidas 26 tipologias com o potencial de comprometer a credibilidade de informações relevantes na base de dados, para verificar a existência de indícios de irregularidade ou fraude nos pagamentos dos benefícios previdenciários do RGPS. 
15.	Uma tipologia é um modelo composto por regras de negócio que são desenvolvidas para realizar testes substantivos nos pagamentos de benefícios previdenciários. 
16.	O resultado foi tabelado para os meses de junho e dezembro de 2020, no intuito de demonstrar o comportamento das ocorrências ao longo do exercício. Outra estratificação apresentada é a quantidade total de eventos e seu subconjunto com cinco anos da data do despacho do benefício (DDB) , uma vez que casos mais antigos tendem a apresentar complexidade maior. 
17.	A tabela a seguir consolida os resultados das tipologias para os meses de junho e dezembro de 2020. A segunda coluna apresenta o nome da tipologia, a terceira coluna apresenta uma breve descrição do teste realizado e os resultados são divididos pelo mês de referência e pela idade do benefício (Data de Despacho do Benefício menor que cinco anos) .
Tipologias de Cadastro - referência: junho e dezembro de 2020
	N.
	Nome
	Descrição
	Junho/2020
	Dezembro/2020

				Total
	DDB < 5a
	Total
	DDB < 5a

	01
	CPF com dados incompatíveis com a Receita Federal 
	Registro de pessoa na Maciça cujo resultado da comparação com o CPF e Título de Eleitor teve Critério de Certeza 3, 5 ou 7
	540.719
	1.253
	590.086
	1.452

	02
	CPF inválido 
	Registros com CPF não identificado na base da Receita Federal, número inválido ou sem a informação do CPF
	544.629
	8.533
	533.364
	7.329

	03
	NIT inválido 
	Titular ou Instituidor com NIT nulo ou que inicia com 0, 3, 4, 5, 6, 7, 8, ou 9
	312.357
	205
	298.988
	244

	04
	Maciça: titular duplicado 
	Os registros da comparação entre os Titulares da Maciça que possuem pares de registros com dados iguais (nome, nome da mãe e data de nascimento) , mas com CPF ou NIT diferente
	637
	336
	609
	332

	05
	Maciça: titular com erro no cadastro 
	Os registros da comparação entre os Titulares da Maciça que possuem a) CPF ou NIT iguais, mas com dados diferentes (nome, nome da mãe e data de nascimento) . Ex.: um mesmo titular registrado com erro de digitação no nome
	858
	46
	830
	47

	06
	Busca CPF: titular com CPF encontrado 
	Os registros que tiveram o CPF do Titular encontrado na base da Receita Federal
	1.901
	419
	53
	4

	07
	Busca CPF: instituidor com CPF encontrado 
	Os registros que tiveram o CPF do Instituidor encontrado na base da Receita Federal
	552
	33
	415
	7

	08
	CPF com situação cancelada ou nula (todas as pessoas) 
	Identifica registros com situação do CPF:
i) cancelada de ofício;
ii) cancelada por multiplicidade;
iii) nula;
vi) titular falecido
	382.779
	68.918
	101.689
	15.874

	09
	CPF com situação suspensa (todas as pessoas) 
	Registros com situação do CPF:
i) suspensa
	1.406.012
	467.179
	1.532.513
	509.277

	10
	Instituidor: com os dados do Titular 
	Registros do Instituidor com:
a) NIT ou CPF do Titular;
b) Nome e data de nascimento do Titular
	177.998
	277
	172.765
	213

	11
	Instituidor: dados incompletos 
	Registros do Instituidor sem o preenchimento de pelo menos um dos campos: (NIT ou CPF) , nome, data de nascimento ou data de óbito
	603.852
	41
	584.973
	34

	12
	Incompatibilidade entre o tratamento e a espécie 
	Registros com incompatibilidade entre a espécie do benefício e o tratamento, conforme o ANEXO IV
	1.369
	1.351
	477
	460

	13
	NIT: utilizado em benefícios com titular com diferentes CPFs 
	Registros com mesmo NIT, mas com CPF do Titular diferente
	3.668
	349
	3.298
	333

	14
	Titular: nome com caractere numérico, indevido ou com a expressão Tutor ou Curador 
	Registros de nomes com caractere numérico ou indevido, com a expressão 'tutor' ou 'curador'
	41
	0
	40
	0

	15
	Titular: data de nascimento com divergência ou zerada 
	Registro com a data de nascimento do Titular nula ou com divergência em relação a informação do CPF da Receita Federal
	202.135
	12.656
	295.277
	15.342

	16
	Titular: gênero com divergência 
	Registro com informação de gênero do Titular nula ou com divergência em relação à base CPF da Receita Federal
	242.974
	61.743
	269.626
	64.346

	17
	Titular: nome do titular igual o nome da mãe 
	Registros com o nome do titular igual ao nome da mãe
	27.275
	4.837
	27.069
	4.765

	18
	Instituidor: nome com caractere numérico, indevido ou com a expressão Tutor ou Curador 
	Registros de nomes com caractere numérico ou indevido, com a expressão 'tutor' ou 'curador'
	15
	1
	14
	1

	19
	Instituidor: data de nascimento com divergência ou zerada 
	Registro com a data de nascimento do Titular nula ou com divergência em relação a informação do CPF da Receita Federal
	182.584
	8.362
	200.550
	9.397

	20
	Instituidor: gênero com divergência 
	Registro com informação de gênero do Titular nula ou com divergência em relação à base CPF da Receita Federal
	54.191
	14.597
	57.000
	14.832

	21
	Nome da Mãe: caractere numérico, indevido ou com a expressão Tutor ou Curador (todas as pessoas) 
	Registros de nome da mãe com caractere numérico ou indevido, com a expressão 'tutor' ou 'curador', ou registro incorreto, quando não possui o nome da mãe
	18.419
	7.482
	23.541
	8.917

	22
	Procurador: com dados do titular 
	Registros do Procurador com:  a) NIT ou CPF do Titular; b) Nome e data de nascimento do Titular 
	107
	18
	43
	8

	23
	Representante Legal: com dados do titular 
	Registros do Representante Legal com:  a) NIT ou CPF do Titular; b) Nome e data de nascimento do Titular
	17.714
	3.359
	17.996
	3.299

	24
	Titular: nomes abreviados
	Registros com nomes abreviados
	186.244
	48.416
	187.109
	50.706

	25
	Nome da Mãe: nomes abreviados 
	Registros com nomes abreviados
	966.597
	381.371
	1.305.043
	473.926

	26
	Instituidor: nomes abreviados
	Registros com nomes abreviados
	30.033
	4.833
	30.007
	5.171

18.	Importante destacar que muitas são as possíveis causas para as inconsistências encontradas, como erros de digitação ou falhas no processo de inserção no sistema dos dados cadastrais recebidos em meio físico; falhas no processo de migração dos dados entre os sistemas do INSS; ausência de regulamentação e controles internos referentes à situação da inscrição de CPF do beneficiário ou até mesmo fraudes com falsificação documental.
19.	As inconsistências deixam o banco de dados do INSS com informações imprecisas que podem resultar no pagamento indevido de benefícios. Entretanto, o efeito potencial de cada tipologia deve ser considerado com prudência, já que somente após a análise caso a caso pelo INSS um indício de irregularidade poderá ser confirmado. No caso da irregularidade confirmada, faz-se necessária a adoção de medida corretiva imediata.
20.	Como o benefício é pago mensalmente e sem prazo para encerramento, como regra, calculou-se o efeito potencial para treze meses (12 meses + 13º salário) , de acordo com o §1º do art. 4º da Portaria-Segecex 37, de 13 de dezembro de 2018.
21.	A tabela a seguir apresenta o resumo do referido cálculo.
Resumo das Tipologias
	Tipologia
	Efeito Potencial

	3.5.1. TPL BP-E00-001 - Benefício superior ao Teto Previdenciário ou Limite do STF
	R$ 53.903.187 

	3.5.2. TPL BP-E00-002 - Acumulação Indevida mesmo NIT ou CPF
	R$ 691.886.051 

	3.5.3. TPL BP-E00-005 - Titular ou Instituidor com Inscrição do CPF Cancelada ou Nula
	R$ 336.412.089 

	3.5.4. TPL BP-E00-007 - Titular Falecido
	R$ 120.452.683 

	3.5.5. TPL BP-E00-003 - Benefícios de Invalidez, Auxílio-doença, Renda Mensal Vitalícia ou Amparos com Titular na Folha de Pagamento Federal ou Estadual
	R$ 399.145.708

	3.5.6. TPL BP-E00-004 - Benefícios por Invalidez, Auxílio-doença, Renda Mensal Vitalícia ou Amparos com Titular na Rais
	R$ 857.679.563

	3.5.7. TPL BP-E21-007 - Pensão por morte paga a dependentes, cuja soma de pagamentos supera o teto previdenciário
	R$ 7.568.415

	3.5.8. TPL BP-E21-008 - Pensão por morte, desdobrada com valor desigual para dependentes ou quantidade de dependentes inconsistente
	R$ 48.704.541

	3.5.9. TPL BP-E41-001 - Aposentadoria por idade que não atende ao critério de idade conforme o gênero e a clientela do beneficiário
	R$ 201.684.096

	3.5.10. TPL BP-E31-001 - Auxílios-doença sem data de cessação
	N.A.

	3.5.11. TPL BP-E00-015 - Aposentadorias a beneficiários cujos vínculos trabalhistas não estão identificados na Rais.
	N.A.

	3.5.12. TPL BP-E88-001 - Emissão de CPF a titulares do Benefício de Prestação Continuada ao Idoso em data próxima à solicitação do benefício
	N.A.

	3.5.13. TPL BP-E21-001 - Instituidor de pensão por morte sem registro no Sisobi ou óbito na Receita
	N.A.

	3.5.14. TPL BP-E31-010 - Auxílios-doença com duração muito longa
	N.A.

	Total
	R$ 2.717.436.333,00

22.	Segundo expôs a unidade instrutora, as tipologias dos itens 3.5.11 a 3.5.14 possuem menor risco de irregularidade ou fraude. Por exemplo, a TPL-BP-E88-001 (3.5.12) identifica os beneficiários do BPC Idoso, cujo benefício foi concedido em data próxima à emissão do CPF. Essa situação não indica uma irregularidade em si, mas pode estar relacionado com a falsificação de documentos para emissão de CPF e posterior solicitação de benefício. Dessa maneira, os resultados dessas tipologias devem ser acompanhados para evitar o aumento dos registros identificados.
23.	O INSS teve ciência das conclusões preliminares obtidas neste trabalho e informou que já possui rotina de controle e monitoramento contínuo da folha de pagamento de benefícios, por meio do Sistema de Verificação de Conformidade da Folha de Pagamento de Benefícios (SVCBEN) e do Painel de Qualidade de Dados do Pagamento de Benefícios (QDBEN) , implantado em abril de 2019.
24.	No QDBEN, painel de informação implantado pelo órgão, são apresentadas ao usuário as quantidades de ocorrências de cada tipologia que o INSS já internalizou dos órgãos de controle ou criadas internamente, tornando possível o entendimento do progresso da tipologia. Portanto, tal painel é a alternativa promissora do INSS para agilizar a solução de pendências na folha.
25.	De todo modo, quanto ao mérito em si das tipologias deste relatório de acompanhamento e das propostas de determinações e recomendações da unidade instrutora, não houve discordância do gestor. 
26.	Em conclusão, congratulo os auditores da Sefip envolvidos neste trabalho, em virtude da qualidade metodológica, da cooperação empreendida junto à unidade jurisdicionada em prol dos efetivos resultados da política pública e acolho a íntegra das determinações e recomendações propostas com objetivo de sanear a base de dados e melhorar os controles internos na gestão das folhas de pagamentos de benefícios previdenciários do Regime Geral de Previdência Social (RGPS) .
27.	Ante o exposto, voto no sentido de que seja aprovado o Acórdão que ora submeto à deliberação deste Colegiado.
TCU, Sala das Sessões, em 21 de julho de 2021.
Ministro BRUNO DANTAS
Relator